【裁判字號】    99,上更(一),81
【裁判日期】    990430
【裁判案由】    毒品危害防制條例
【裁判全文】
臺灣高等法院刑事判決              99年度上更(一)字第81號
上  訴  人
即  被  告  乙○○
選任辯護人  蕭守厚律師
上  訴  人
即  被  告  甲○○
選任辯護人  吳玲華律師
上列上訴人因毒品危害防制條例案件，不服臺灣桃園地方法院97
年度訴字第528號，中華民國97年10月28日第一審判決（起訴案
號：臺灣桃園地方法院檢察署97年度偵字第6576號），提起上訴
，本院判決後，經最高法院第一次發回更審，本院判決如下：
    主  文
原判決關於乙○○如附表一（即原判決附表一編號七至十八部分
）販賣第一級毒品及乙○○、甲○○如附表二共同販賣第一級毒
品部分暨定執行刑部分，均撤銷。
乙○○犯如附表一、二罪名欄所示之罪，各處如附表一、二宣告
刑欄所示之刑。
乙○○被訴如附表三共同販賣第一級毒品部分，無罪。
上開撤銷改判所處之刑，應執行有期徒刑拾柒年，扣案如附表四
編號一所示之第一級毒品海洛因均沒收銷燬，如附表四編號二至
三號所示之物均沒收，未扣案販賣第一級毒品所得合計新台幣貳
萬參仟元均沒收之，如全部或一部不能沒收時，以其財產抵償之
，其餘未扣案之販賣第一級毒品所得新台幣參仟元，應與甲○○
連帶沒收之，如全部或一部不能沒收時，以渠等財產連帶抵償之
。
甲○○犯如附表二罪名欄所示之罪，均累犯，各處如附表二宣告
刑欄所示之刑。
甲○○被訴如附表三共同販賣第一級毒品部分，無罪。
上開撤銷改判所處之刑，應執行有期徒刑拾伍年壹月，扣案如附
表四編號一(4)所示之第一級毒品海洛因殘渣均沒收銷燬，如附表
四編號二(2)、(3)所示之物均沒收，未扣案販賣第一級毒品所得合
計新台幣參仟元，應與乙○○連帶沒收之，如全部或一部不能沒
收時，以渠等財產連帶抵償之。
    事  實
一、乙○○、甲○○兄弟2 人前分受下列罪刑宣告及刑之執行完
    畢，竟均不知悔改：
(一)乙○○前曾於民國85年間因違反肅清煙毒條例案件，經本院
    判處有期徒刑3年4月確定，於民國87年12月22日假釋出監，
    嗣經撤銷假釋，入監執行殘餘刑期1年8月29日，於92年1月8
    日縮刑期滿執行完畢。
(二)甲○○前曾於83年間因違反肅清煙毒條例案件，經臺灣高等
    法院花蓮分院判處應執行有期徒刑9年8月確定（施用毒品部
    分判處有期徒刑3年2月，販賣毒品部分判處有期徒刑7年2月
    ），於89年9月14日假釋，所餘刑期交付保護管束，嗣經撤
    銷假釋，入監執行殘餘刑期4年11月4日，復經臺灣高等法院
    花蓮分院以96年度聲減字第91 號裁定就上揭施用毒品部分
    減刑，並定其應執行刑為8年1月後，於97年1月30日縮刑期
    滿執行完畢。
二、乙○○明知海洛因為毒品危害防制條例第2 項第1 款所規定
    之第一級毒品，不得販賣及非法持有，竟基於意圖營利販賣
    第1級毒品海洛因（下稱海洛因）之犯意，以其所持用之行
    動電話門號0000000000、0000000000號手機（含SIM卡各1枚
    ），作為販賣海洛因之聯絡工具，於如附表一編號一至十二
    所示之時間、地點，先後十二次販賣海洛因給黃渝晟、王致
    權、卓朝輝、邱吉爾、周榮等人施用（各次販賣時間、地點
    、金額、數量如附表一編號一至十二所示），並自各該毒品
    買家處取得該次販賣毒品所得之現金。
三、詎乙○○之弟甲○○亦明知海洛因為毒品危害防制條例第2
    項第1款所規定之第一級毒品，不得販賣及非法持有，竟與
    其兄乙○○共同基於意圖營利販賣第一級毒品海洛因之犯意
    聯絡，以乙○○持用之行動電話門號0000000000號手機作為
    販賣海洛因之聯絡工具，而於附表二編號一至二所示時間，
    由乙○○以上開門號手機與欲購買毒品之人相互聯繫並確認
    交易內容後，在桃園縣桃園市○○○街住處中庭處，由甲○
    ○負責交付海洛因1包予邱吉爾、廖金龍，並收取價金，先
    後二次販賣海洛因給邱吉爾、廖金龍施用（各次販賣時間、
    地點、金額、數量如附表二編號一至二所示）。
四、嗣員警於97年3月4日下午3時40分許，持臺灣桃園地方法院
    核發之搜索票，前往乙○○、甲○○位於桃園縣桃園市○○
    ○街15之2號6樓住處執行搜索，另經乙○○同意而前往桃園
    縣桃園市○○路86巷7號3樓居所搜索，而當場分別查扣如附
    表四、五所示之物，始循線查悉上情。
    理  由
甲、程序事項
壹、本件審理範圍：
一、原審判決就上訴人即被告乙○○被訴如原判決附表一、二部
    分之販賣第一級毒品及上訴人即被告甲○○如附表二部分販
    賣第一級毒品犯行予以論罪科刑，被告乙○○、甲○○不服
    而提起上訴，經本院上訴審撤銷原判決關於被告乙○○原判
    決附表一編號7至18部分及被告乙○○、甲○○原判決附表
    二部分。被告乙○○販賣如原判決附表一編號1至6部分販賣
    第一級毒品等事實，業已判決確定，不在本次更審範圍。
二、又查，被告甲○○被訴自96年12月間起與被告乙○○共同涉
    犯原判決附表一編號一至十八所示販賣第一級毒品犯行部分
    ，業經起訴（見起訴書犯罪事實欄二），惟原判決並未於主
    文內諭知，且理由內亦未加說明，自屬已受請求之事項未予
    判決，即屬所謂的「漏判」，此部分於原審之訴訟關係並未
    消滅，且不在本件上訴範圍之內，自應由原審為補充判決，
    本院不得就此部分加以審理。
貳、證據能力方面：
一、按被告之自白，非出於強暴、脅迫、利誘、詐欺、疲勞訊問
    、違法羈押或其他不正之方法，且與事實相符者，得為證據
    ；被告陳述其自白係出於不正之方法者，應先於其他事證而
    為調查，該自白如係經檢察官提出者，法院應命檢察官就自
    白之出於自由意志，指出證明之方法，刑事訴訟法第156 條
    第1項、第3項定有明文。準此，被告乙○○及辯護人對於其
    於原審及本院前審中自白或不利於己之陳述之證據能力俱無
    意見，復本院亦查無有何顯然不正之方法取得情事，而悖於
    被告等自由意志，是被告乙○○於原審及本院前審之自白或
    不利於己之陳述得為證據，合先敘明。
二、次按被告以外之人於審判外之言詞或書面陳述，除法律有規
    定者外，不得作為證據；又被告以外之人於審判外之陳述，
    雖不符合同法第159條之1至第159條之4之規定，但經當事人
    於審判程序同意作為證據，法院審酌該言詞陳述或書面陳述
    作成時之情況，認為適當者，亦得為證據。當事人、代理人
    或辯護人於法院調查證據時，知有第159條第1項不得為證據
    之情形，而未於言詞辯論終結前聲明異議者，視為有前項之
    同意，刑事訴訟法第159條第1項及第159條之5分別定有明文
    。經查，本判決下列所引用之各項證據之證據能力，包括人
    證及文書證據等，經本院當庭提示，檢察官、被告甲○○及
    其辯護人均表示有證據能力（見本院卷第69至71頁、第154
    至160頁），且迄至言詞辯論終結前未再聲明異議。又該等
    證據，亦無刑事訴訟法第159條之4顯有不可信之情況與不得
    作為證據之情形。本院審酌上開證據資料製作時之情況，尚
    無違法不當及證明力明顯過低之瑕疵，亦認為以之作為認定
    被告乙○○有罪之證據應屬適當，是依刑事訴訟法刑事訴訟
    法第159條之4、第159條之5規定，均有證據能力。
三、被告甲○○與其辯護人主張：證人陳文成、周榮、王致權、
    卓朝輝、黃渝晟於警詢及偵查之證述，對被告甲○○而言，
    係審判外之陳述，無證據能力。惟查，本院並未以證人陳文
    成、周榮、王致權、卓朝輝、黃渝晟前揭證述，作為對被告
    甲○○有罪之證據，是以關於上開證據其證據能力之有無，
    自無庸論擬，先予敘明。
四、又按被告以外之人於審判外之言詞或書面陳述，除法律有規
    定者外，不得作為證據；被告以外之人於偵查中向檢察官所
    為之陳述，除顯有不可信之情況者外，得為證據；被告以外
    之人於偵查中向檢察官所為之陳述，除顯有不可信之情況者
    外，得為證據；被告以外之人於審判中有下列情形之一，其
    於檢察事務官、司法警察官或司法警察調查中所為之陳述，
    經證明具有可信之特別情況，且為證明犯罪事實之存否所必
    要者，得為證據，刑事訴訟法第159條第1項、第159條之1第
    2 項、第159條之3均定有明文。被告甲○○與其辯護人雖另
    陳稱：證人廖金龍、邱吉爾於警詢及偵查之證述，係審判外
    之陳述，無證據能力。然查：
(一)證人廖金龍、邱吉爾於警詢中所述關於被告甲○○有無與被
    告乙○○共同販賣海洛因之行為等事項之陳述，對於被告甲
    ○○，固屬被告以外之人於審判外之陳述，為傳聞證據。然
    因證人廖金龍、邱吉爾之上開警詢陳述，並非違法取得，且
    其等嗣於原審審理中到庭接受交互詰問後所為陳述，與其等
    先前於警詢中之陳述不符，審酌警方係在查獲本案被告2人
    後，分別查獲證人廖金龍、邱吉爾，始經證人廖金龍、邱吉
    爾自承其等有向被告2人購買海洛因之情節，其等之警詢陳
    述核與其等嗣經檢察官訊問時之證述相符。證人廖金龍雖嗣
    於原審審理中竟翻異前詞，改稱：毒品都是哥哥乙○○交付
    ，警詢、偵查中說是弟弟甲○○交付毒品，是誤認云云，及
    證人邱吉爾於原審審理中翻異前詞，改稱：伊打10幾次電話
    向乙○○購買毒品海洛因，只有其中1、2次或2、3次有買到
    海洛因，地點是在乙○○住處中庭，都是乙○○與甲○○兄
    弟2人一起下來，由哥哥乙○○交付海洛因給伊云云，顯見
    其等前於司法警察調查中所為之陳述，與審判中不符，反與
    其等於偵查中之證述較為相符，顯有可疑。證人廖金龍、邱
    吉爾前於司法警察調查中之陳述，尚未經過刻意思索或經他
    人污染其記憶，其本身斯時亦未及設詞為己脫罪，足認具有
    較可信之情形，且為證明被告2人之犯罪事實存否所必要者
    ，依上開規定，其2人於警詢中之陳述自得採為證據。
(二)又按「被告以外之人於偵查中向檢察官所為之陳述，除顯有
    不可信之情況者外，得為證據」，刑事訴訟法第159條之1第
    2項定有明文，此當為首揭傳聞法則之例外。又被告以外之
    人於偵查中向檢察官所為之陳述，就本件被告而言，事實上
    難期有於檢察官偵查中行使反對詰問權之機會，是該等陳述
    應屬未經完足調查之證據，但非謂無證據能力。申言之，如
    於審理時使被告或其辯護人得針對該被告以外之人於偵查中
    向檢察官所為之陳述，有補足行使反對詰問權之機會，即非
    不容許該被告以外之人於偵查中向檢察官所為之陳述作為證
    據（參見最高法院95 年度台上字第6675號判決意旨）。查
    證人廖金龍、邱吉爾於偵查中向檢察官所為之證述，均業經
    具結在案，而被告於檢察官偵查中固未對該證人詰問或與之
    對質，但依前開說明，此並非意指該證人於偵查中之證述即
    無證據能力，應僅係屬於未經完足調查之證據而已。嗣於原
    審審理時，證人廖金龍、邱吉爾均已於審理中到庭，經檢察
    官、辯護人對其等分別行交互詰問，當已補足被告行使反對
    詰問權之機會，自不得再執被告未於偵查中對該證人詰問或
    與之對質為辯。是證人廖金龍、邱吉爾等人於偵查中之證言
    ，自得採為本案證據。
(四)本案後述所引用之其餘供述及非供述證據，經依法踐行調查
    證據程序，檢察官、被告甲○○及其辯護人均同意有證據能
    力（見本院卷第95至96頁、第202至207頁），且迄至言詞辯
    論終結前未再聲明異議。又該等證據，亦無刑事訴訟法第15
    9條之4顯有不可信之情況與不得作為證據之情形。本院審酌
    上開證據資料製作時之情況，尚無違法不當及證明力明顯過
    低之瑕疵，亦認為以之作為證據應屬適當，是依刑事訴訟法
    刑事訴訟法第159條之4、第159條之5規定，均有證據能力。
貳、實體事項
甲、有罪部分：
一、被告乙○○之部分（即附表一、二所示販賣第一級毒品）：
(一)上揭附表一、二所示被告乙○○販賣第一級毒品海洛因之事
    實，業經被告乙○○於原審、本院前審及本院審理中坦承不
    諱（見原審卷第172頁、第185至186頁、第324頁、本院前審
    卷一第85頁、第121頁、卷二第40頁、第81頁、本院卷第67
    頁、第163 至164頁），核與證人卓朝輝、黃渝晟、廖金龍
    、周榮、王致權、邱吉爾於警詢、偵查及原審證述向被告乙
    ○○購買毒品海洛因之情節相符（97年度偵字第6576號偵卷
    第39至41頁、第54至56頁、第63至65頁、第155至156頁、第
    177至179頁、第193至197頁、第203至205頁、第214至216頁
    、第218至221頁、第230至231頁、第270至274頁、第290至
    291頁、第294至297頁、第311頁至315頁、原審卷第173至18
    0頁、第180至185頁、第243至249頁、第306至308頁），並
    有桃園縣政府警察局搜索扣押筆錄、扣押物品目錄表各3 份
    、扣案物品照片7張（6576號偵卷第107頁至第122頁、第128
    至131頁）、購毒者周榮為警查獲之蒐證照片4幀（見同上偵
    查卷第59至60頁）、購毒者王致權為警查獲之蒐證照片16幀
    （見同上偵查卷第70至77頁）在卷可參，而證人卓朝輝、黃
    渝晟、廖金龍、周榮、王致權、邱吉爾分持用行動電話、室
    內電話，分別於附表六所示時間與被告乙○○持用之行動電
    話門號0000000000、0000000000號進行通聯確認交易內容（
    各次通聯譯文詳見附表六），業經被告乙○○及證人卓朝輝
    、黃渝晟、廖金龍、周榮、王致權、邱吉爾證述明確，並有
    偵查卷附監聽譯文表（見同上偵查卷第52頁、第180至190頁
    、第207至212頁、第225至227頁、第284至285頁、第303至
    309頁）足憑。此外復有被告乙○○於97年2月22日售予證人
    王致權之海洛因1包（驗餘毛重0.35公克）、97年2月20日出
    售予證人周榮之海洛因1包（驗餘毛重0.31公克）及於被告
    乙○○住處或身上查獲之海洛因11包、海洛因殘渣袋7只、
    分裝用報紙1盒、製作分裝報紙使用之模板3個、電子磅秤1
    台、毒品分裝袋1盒、分裝杓2支、包裝毒品用報紙46張、行
    動電話門號0000000000、0000000000號手機（含SIM卡各1
    枚）等物品扣案可佐，而上開扣案毒品、殘渣袋經鑑驗結果
    ，確實分別檢出第一級毒品海洛因成分，台灣檢驗科技股份
    有限公司出具之濫用藥物檢驗報告2紙、法務部調查局濫用
    藥物實驗室97年4月14日調科壹字第09723019950號鑑定書1
    份及行政院衛生署管制藥品管理局管檢字第0970007281號鑑
    定書1份在卷可參（見同上偵卷第329頁、97年度毒偵字第
    1097號卷第34頁、97年度毒偵字第926號卷第37頁、原審卷
    第147至148頁）在卷可參。參以被告乙○○既將其所持有之
    海洛因予以分裝成1包重0.12公克、1包重0.24公克等份量，
    並分別以一仟元、二千元之價格販賣海洛因給前揭證人卓朝
    輝、黃渝晟、廖金龍、周榮、王致權、邱吉爾，同時各向其
    等收取如附表所示之現金，顯見雙方即有交易之對價關係，
    被告乙○○當有營利之意圖無疑。足認被告乙○○上開自白
    應與事實相符，堪可採信。
(二)雖證人邱吉爾於原審審理中翻異其詞，改稱：伊有打10幾次
    電話給乙○○，但是其中只有1、2次有買到海洛因，但其與
    被告乙○○於96年12月10日下午5時41分、97年2月11日上午
    6時56分、97年2月14日下午6時14分等次通話後，並未拿到
    毒品，至於其與被告乙○○於96年12月11日凌晨4時52分、
    同日下午1時46分、97年2月13日上午9時28分等次通話後有
    無拿到毒品，伊忘記了云云（見原審卷第250至263頁）；及
    證人周榮、王致權於本院前審時固均改口證稱：海洛因是向
    其他朋友購買，沒有向被告乙○○購買海洛因云云（見本院
    上訴卷第306至308頁）。然其等嗣後所為更異之證詞，悉與
    前述之監聽譯文所載不符，已難憑採；且經原審當庭勘驗證
    人邱吉爾之偵訊錄音光碟內容結果，證人邱吉爾於偵查中就
    檢察官所詢上開各次通話時間之通話內容如何等問題，除證
    稱有與被告乙○○於上開時間以電話聯絡毒品交易事宜外，
    並明確證稱其有經被告乙○○交付毒品海洛因及其交給被告
    乙○○之購毒金額等情明確，此有原審勘驗筆錄在卷可佐（
    見原審卷第290至302頁）；參以證人邱吉爾、周榮、王致權
    前開警詢及偵訊證述，悉與被告於原審、本院供述一致，應
    無不實，況依前述監聽譯文所載之通話內容，尤足以印證證
    人邱吉爾、周榮、王致權於警詢、偵查中之證述並無不實。
    再審諸上開證人於偵查中應訊時，檢察官乃係就所有相關之
    通訊監察譯文逐筆提示訊問該證人，而非僅限於起訴事實之
    之通訊監察譯文，但證人並非證稱每次與被告之電話聯絡均
    係交易毒品或均有交易完成，而係在其逐筆檢視譯文回憶後
    ，始篩選出前揭次數確有購得海洛因之事實，且能清楚說明
    其餘次數之電話聯絡並非購買毒品或未能交易完成之具體緣
    由，由此可知該等證人於偵查中並非對所提示之通訊監察譯
    文均全盤承認，而係在逐一檢視、回憶後，始篩選確有交易
    毒品完成之次數，參以本件確有該等通訊監察譯文在卷可按
    ，可見該等證人於偵查中之證述應較為貼近真實。故前開證
    人嗣於原審及本院審理時反覆其詞，改稱未向被告購得海洛
    因云云，自與事實不符，皆屬無可採信。
(三)最高法院發回意旨雖指摘附表一所示之各次犯行，犯罪時間
    均在九十七年二月五日至同年月二十二日之間，亦屬被告甲
    ○○出獄之後，且查甲○○於出獄後，似即與被告乙○○同
    住桃園縣桃園市○○○街一五之二號六樓，前開附表一之犯
    行被告乙○○能否與甲○○成立共同正犯云云。經查甲○○
    因案執行至97年1月31日始出監，業經被告甲○○自承在卷
    ，並有本院被告前案紀錄表乙件在卷可稽，則檢察官起訴書
    指被告乙○○自96年12月間起與甲○○共同販賣第一級毒品
    海洛因云云，顯有誤會。另附表一編號所示之十二次犯行，
    犯罪時間雖均於被告甲○○出獄之後，但依上開證人即購毒
    者卓朝輝、黃渝晟、廖金龍、周榮、王致權、邱吉爾之證述
    ，及其等與被告乙○○之通訊監察譯文內容（見附表六）以
    觀，均僅能證明被告乙○○確有此項販賣毒品犯行之證明。
    再者，附表一編號1至12所示之犯行，犯罪地點非僅為桃園
    市○○○街15之2號6樓，尚有桃園市○○路與自強街口、桃
    園市○○路113號前、桃園市○○路86巷4號等處，而上述地
    點或為被告乙○○租屋處，或為被告乙○○舅舅租屋處，復
    據被告乙○○供承在卷（見本院卷第163頁），顯見前述交
    易地點並非被告甲○○所在之處，參以被告二人共同販賣毒
    品予附表二所示證人之通常交易模式觀之，均由被告乙○○
    居於買賣洽商之主導地位，而被告甲○○僅擔任交付毒品之
    行為，既上開交易之地點或在被告二人共同住處附近，或在
    被告甲○○其活動範圍以外之區域，而檢察官起訴書僅載明
    被告乙○○參與各次販賣毒品之事實，就被告甲○○究參與
    各次販賣毒品事實交易過程之何階段則未具體指陳，本院復
    查無有其他共犯涉案之情形，是依全卷事證，足徵被告乙○
    ○供陳附表一所示之販賣毒品犯行，均是伊單獨犯案，並無
    其他共犯參與，核與事實相符，堪可採信。
(四)綜合上情，足徵被告乙○○確有上述附表一、二所示之販賣
    海洛因之事實，是以本件事證以臻明確，被告乙○○之犯行
    應堪認定。
二、被告甲○○之部分（即附表二販賣第一級毒品罪）：
    訊據被告甲○○矢口否認有與被告乙○○共同販賣海洛因之
    犯行，辯稱：其於97年1月31日才出獄，正準備重新生活，
    並未與乙○○共同販賣毒品，也未交付毒品給廖金龍、邱吉
    爾，縱然其偶有接聽電話，亦是乙○○在旁，其接聽之後直
    接拿給乙○○聽，未與電話另一頭之人講話云云。惟查：
(一)證人邱吉爾確曾於附表二編號一所示時地向被告乙○○購買
    毒品，而由被告甲○○交付毒品：
  1.證人邱吉爾於偵查中證稱：伊於97年2月7日下午1時35分以
    自己使用之行動電話門號0000000000號撥打乙○○使用之行
    動電話門號0000000000號聯絡，向乙○○說要購買1千元之
    海洛因後，交易地點約在乙○○住處中庭，這次是由乙○○
    之弟弟甲○○拿毒品下來給伊等語明確，又被告乙○○對於
    其有於附表二編號1所示時間、地點，販賣海洛因1包予證人
    邱吉爾之部分亦供認不諱，復有證人邱吉爾以行動電話門號
    0000000000號與被告乙○○使用之行動電話門號000000000
    0號通話之行動電話監聽譯文1份（見97年度偵字第6576號卷
    第303頁，詳細內容見附表六）附卷可稽，參以上揭監聽譯
    文所示97年2月7日下午1時35分45秒之通聯內容可知，證人
    邱吉爾於上開時間與被告乙○○聯繫時係約在「中庭」交易
    「烤鴨1隻」，依據證人邱吉爾於原審審理中之證述及被告
    乙○○之供述可知，「烤鴨1隻係指海洛因1千元」，「中庭
    」則係指被告乙○○、甲○○之「桃園縣桃園市○○○街15
    之2號6樓住處中庭」無疑，佐以被告甲○○自承97年1月31
    日出獄後即與哥哥乙○○、母親共同居住於桃園縣桃園市○
    ○○街15之2號6樓，97年2月7日為農曆大年初一，我都陪在
    我母親身邊等語（見本院前審卷二第34頁反面、本院卷第67
    頁），顯見證人邱吉爾所陳其有於97年2月7日下午1時35分
    許以行動電話門號000 0000000號與被告乙○○使用之行動
    電話門號0000000000號聯絡購買海洛因1次，並在被告上開
    宏昌五街住處中庭由被告甲○○交付海洛因完成毒品交易之
    證述，核與事實相符，足堪採信。
  2.雖證人邱吉爾於原審審理中經辯護人詰問時，先稱：伊記得
    97年2月7日下午1點35分這次是乙○○拿海洛因給伊，因為
    伊與弟弟不熟，檢察官偵訊時，伊是大概說那一次是弟弟甲
    ○○拿下來的，因為乙○○、甲○○是兄弟，毒品是哥哥拿
    下來的等語，經檢察官詰問時又稱：（為何你於偵查時稱97
    年2月7日下午1時35分你打電話向乙○○購買毒品那次，你
    明確回答是甲○○拿毒品下來的？）我打電話是找乙○○，
    而乙○○兩兄弟一起拿毒品下來，其中一個人拿毒品海洛因
    給我，我現在記不清楚是哥哥還是弟弟拿給我，我當時回答
    檢察官的答案應該比較清楚等語，嗣經原審訊問時又稱：伊
    只向乙○○購買過毒品海洛因，之前於警詢中做筆錄時，警
    察有將筆錄給伊看之後讓伊簽名，在偵查中檢察官訊問完畢
    後，也有看過筆錄才簽名，伊不清楚97年2月7日下午1時35
    分打電話向乙○○說要買毒品時，該次有無拿到海洛因，但
    偵查中說有那就是有等語，前後證述關於被告甲○○有無交
    付毒品海洛因一節並不一致。然經原審當庭勘驗證人邱吉爾
    於偵查中經檢察官訊問時之錄音光碟可知，證人邱吉爾於偵
    查中係證稱：「（97年2月7號下午1點35分，你的電話是000
    0000000，對方的電話是0000000000，然後一樣是你打過去
    ，你就說「喂，我是蟾蜍（台語）」，然後他說「怎樣」，
    你說「人要烤鴨，要去哪裡抓」，他說「中庭，你要幾隻」
    ，你說「一隻」，這應該也是買海洛因？）是。」、「（也
    是一千元？）對。」、「（在他家中庭？）對，他弟弟拿下
    來的。」、「（這就是他弟弟拿下來的？）對。」、「（你
    這次就記得是他弟弟拿下來的？）是，他弟弟甲○○拿下來
    的。」等語明確，此有原審勘驗筆錄在卷可佐（見原審卷第
    290至302頁），顯見證人邱吉爾之偵訊筆錄就此部分並無誤
    載之疑慮。此外，證人邱吉爾於97年4月22日警詢中，經警
    方交付6張不同人士之照片（其內不含被告甲○○之照片）
    供其辨識指認，而經證人邱吉爾指為乙○○之編號4照片，
    確為本案被告乙○○無訛，斯時被告乙○○理平頭，頭髮較
    長，照片內之身高量尺約為175公分左右，此觀諸同上偵查
    卷第299至300頁之照片即明；警方復於同日交付6張不同人
    士之照片（其內不含被告乙○○之照片）供其辨識指認，而
    經證人邱吉爾指為甲○○之編號3照片，確為本案被告甲○
    ○無訛，斯時被告乙○○頭髮較長，照片內之身高量尺約為
    180公分，此觀諸同上偵查卷第301至302頁照片即明。經仔
    細觀察證人乙○○斯時所指認之被告乙○○、甲○○照片可
    知，照片內之被告甲○○頭髮較被告乙○○長，身高亦較被
    告乙○○高約5公分，而照片內被告甲○○之髮型、眼神、
    嘴部弧度等面貌特徵，均與被告乙○○明顯不同，亦難有誤
    認之可能，況依證人邱吉爾於原審審理中所陳：伊與被告乙
    ○○是國中學長、學弟關係，兩人認識很久，伊有時送貨時
    會看到乙○○，所以在國中畢業後伊陸陸續續都有看到乙○
    ○，但與乙○○來往沒有很密切，乙○○家中有弟弟和母親
    ，伊不認識甲○○，只看過他2次，而伊從96年開始向乙○
    ○購買海洛因，除此之外，未向他人購買過海洛因等語可知
    ，證人邱吉爾迄97年4月22日警詢及檢察官訊問時為止，與
    被告乙○○因國中學長、學弟關係認識後，與被告乙○○相
    識至少有20餘年近30年之歲月，嗣於96年12月起向被告乙○
    ○購買海洛因時起，其等電話聯繫毒品買賣事宜亦有10餘次
    ，則證人邱吉爾對於被告乙○○之外貌長相、聲音等個人特
    徵，實無誤認之虞。加以證人邱吉爾於偵查中經檢察官所詢
    11次關於其向被告乙○○購買海洛因中，除97年2月7日下午
    1時35分該次係回答交付毒品之人為弟弟即被告甲○○外，
    其餘部分均回答交付毒品之人為被告乙○○，而依上揭錄音
    譯文可知，因證人邱吉爾一再表示在中庭交付之1、2次中有
    1次為被告甲○○交付，檢察官即對證人邱吉爾表示「我要
    你記得的，你不記得的就是不記得，你有沒有記得的哪一次
    ，是他弟弟拿下來給你的？你懂我意思嗎？」等語，要求證
    人邱吉爾就其記得確係被告甲○○交付毒品之部分，始證述
    該次係由被告甲○○交付後，經檢察官詢問證人邱吉爾關於
    97年2月7日下午1時35分該次毒品交易之情狀時，證人邱吉
    爾始主動證述伊就這次記得是由被告甲○○交付毒品，而非
    由檢察官一再提示是否為被告甲○○交付毒品之答案後，始
    由證人邱吉爾順應檢察官之訊問內容而作答甚明，由此顯見
    證人邱吉爾於偵查中回答檢察官訊問之問題時，實係因其與
    被告乙○○熟識，又曾見過被告甲○○，而可區分被告2人
    兄弟之長相而指認97年2月7日下午1時35分該次下樓交付海
    洛因之人為被告甲○○無疑，至為灼然。至證人邱吉爾於原
    審審理中所陳：97年2月7日下午1時35分該次交付海洛因之
    人應為乙○○，因為伊與弟弟不熟，檢察官訊問時，伊是大
    概說的，因為乙○○、甲○○是兄弟，毒品是哥哥拿下來的
    云云，要屬事後迴護之詞，不足採信。
  3.證人林挺中於本院前審固到庭作證稱：被告甲○○出獄後即
    與伊一起在桃園市○○○街82號海大魚海產公司上班，97年
    2月7日被告甲○○跟我一起送貨云云（見本院上訴審卷第18
    8至189頁），惟證人林挺中當日作證先證述：我不太確定那
    天被甲○○告是否跟我在一起，之後始改稱當日有與被告甲
    ○○一起，且證人林挺中前開所述又與被告甲○○供陳：97
    年2月7日為農曆大年初一，我都陪在我母親身邊等情不相符
    ，益證證人林挺中上開所述，應非實情。
  4.綜上，被告甲○○辯稱並無交付海洛因予邱吉爾云云，不足
    採信，其此部分共同販賣海洛因之犯行，亦堪認定。
(二)證人廖金龍於附表二編號二時地向被告乙○○聯絡購買海洛
    因，而由被告甲○○交付毒品：
  1.被告甲○○於前揭時、地與被告乙○○共同販賣海洛因給廖
    金龍之犯罪事實，業據證人廖金龍於警詢及偵查時分別證述
    無訛（參見6576號偵卷第270至274頁、第290至291頁），經
    核其先後所證大致相符，並無明顯矛盾或不合常情之處。被
    告乙○○對於其有於附表二編號2所示時間、地點，販賣海
    洛因1包予證人廖金龍之部分亦供認不諱，再者，證人廖金
    龍與被告乙○○確曾以其雙方之手機聯絡毒品交易事宜，此
    除經證人廖金龍於警詢、偵查及原審審理時證述在卷外，亦
    為被告乙○○所不爭執，復有證人廖金龍以行動電話門號00
    00000000號與被告乙○○使用之行動電話門號0000000000號
    通話之行動電話監聽譯文1份（見97年度偵字第6576號卷第
    284至285頁，詳細內容見附表六）附卷可稽，觀諸上揭監聽
    譯文所示97年2月14日上午6時16分3秒之通聯內容可知，證
    人廖金龍於上開時間與被告乙○○聯繫時係約在「中平這裡
    」交易，依據被告乙○○之供述及證人廖金龍之證述，該處
    應係指被告乙○○、甲○○之「桃園縣桃園市○○○街15
    之2號6樓住處中庭或大門」，佐以本件毒品交易時間97年2
    月14日上午6時16分許，並非被告與證人林挺中一同上班送
    貨時間，為證人林挺中於本院前審證述明確（見本院上訴卷
    一第89頁），益證證人廖金龍所陳其以行動電話與被告乙○
    ○聯絡購買海洛因事宜後，即在被告乙○○、甲○○上開宏
    昌五街住處中庭或大門，由被告甲○○交付海洛因完成毒品
    交易之證述，核與事實相符，足堪採信。
  2.雖證人廖金龍於原審審理中改稱：海洛因是被告乙○○交付
    ，伊於警詢中說交毒品之人是弟弟，那是伊看錯筆錄，伊分
    不清楚兄弟2人之長相，未逐字看筆錄就簽名，而伊在偵查
    中檢察官訊問時，並不知道自己認錯人云云。惟查，證人廖
    金龍於警詢、偵訊時所證述向被告乙○○購買毒品海洛因，
    由被告甲○○交付毒品海洛因之情節始終不移，且互核相符
    ，又證人廖金龍於警詢中，經警方交付6張不同人士之照片
    （其內不含被告甲○○之照片）供其辨識指認，而經證人廖
    金龍指為乙○○之編號4照片，確為本案被告乙○○無訛，
    斯時被告乙○○理平頭，然頭髮較長，照片內之身高量尺約
    為175公分左右，此觀諸同上偵查卷第282至283頁之照片即
    明；警方於同一日復交付6張不同人士之照片（其內不含被
    告乙○○之照片）供其辨識指認，而經證人廖金龍指為甲○
    ○之編號3照片，確為本案被告甲○○無訛，斯時被告乙○
    ○頭髮較長，照片內之身高量尺約為180公分，此觀諸同上
    偵查卷第280至281頁照片即明。復經仔細觀察證人廖金龍斯
    時所指認之被告乙○○、甲○○照片可知，照片內之被告甲
    ○○頭髮較被告乙○○之頭髮長，身高亦較被告乙○○高約
    5 公分，而照片內被告甲○○之髮型、眼神、嘴部弧度等面
    貌特徵，均與被告乙○○明顯不同，實難有誤認之可能，況
    依證人廖金龍於警詢、偵查中所稱：是「阿順」於97年農曆
    年快過年時，介紹伊與被告乙○○、甲○○認識，97年2月
    14日上午6時16分該次之電話係由綽號「小周」之哥哥所接
    ，毒品則是由弟弟「阿偉」交付，「小周」與「阿偉」是兄
    弟等語，顯然證人於本次毒品交易前已同時見過被告2人，
    並知悉2人為兄弟關係，此與員警蒐證照片中甲○○、乙○
    ○與證人廖金龍同在被告宏昌五街住處前交談之畫面相吻合
    （見同上偵卷第46頁）。證人廖金龍於警詢、偵查時所陳，
    顯然係因其於本次毒品交易前已見過被告乙○○、甲○○2
    人，而可區分被告2人兄弟之長相而指認交付毒品之人為被
    告甲○○，至為灼然。其於原審審理時所為上開證述，應係
    事後迴護被告之詞，不足採信。
  3.綜上各節，足徵證人廖金龍於偵查中經檢察官訊問時為關於
    被告2人販賣海洛因之時間、次數、地點、每次交付毒品之
    方式及交易金額等關於販賣第1級毒品之毒品交易重要事項
    ，較之證人廖金龍於原審審理中之陳述而言，核與事實較為
    相符，且斯時證人廖金龍向檢察官為陳述時，查無其他以不
    正方式取供等顯然不可信之情況存在，足供原審採為證據，
    並用以認定被告乙○○、甲○○所涉2次販賣海洛因之犯行
    無疑。另證人廖金龍於警詢中之陳述，係因己身涉犯施用毒
    品案件為警猝然查獲後，始於警詢中就警方所詢毒品來源此
    一問題答稱係向綽號「小周」、「阿偉」之人購買海洛因2
    次，斯時證人廖金龍尚無預期其係為被告乙○○、甲○○作
    證，而單純依其所知悉之購買海洛因情節為陳述，而其所陳
    ：經由「阿順」介紹認識綽號「小周」後，於97年過年期間
    向「小周」與「阿偉」兄弟2人購買海洛因2次，每次購買毒
    品都是由綽號「阿偉」之人出面交易，交易地點在他們住處
    大樓的中庭或門口等情，又與其於偵查中向檢察官所為之陳
    述相符，顯見證人廖金龍於警詢中所為關於被告2人販賣海
    洛因之時間、次數、地點、每次購毒金額之毒品交易重要事
    項，較之其於原審審理中之陳述而言，核與事實較相符，具
    有其他特別可信之情況，足供本院採為證據，並用以認定被
    告乙○○、甲○○所涉2次共同販賣海洛因之犯行甚明。
  4.綜上，被告甲○○辯稱並無交付海洛因予廖金龍云云，不足
    採信，其此部分共同販賣海洛因之犯行，亦堪認定。
(三)按販賣毒品罪之所謂「意圖」，即犯罪之目的，原則上不以
    發生特定結果為必要，只需有營利之意圖為已足，不以買賤
    賣貴而從中得利為必要（參見最高法院97年度台上字第2109
    號判決意旨）。被告甲○○既夥同其胞兄乙○○共同販賣前
    揭海洛因給證人邱吉爾、廖金龍，同時各向其等收取如附表
    二所示之現金，顯見雙方即有交易之對價關係，被告既明知
    被告乙○○從事販賣海洛因之犯罪行為，實際參與交付毒品
    、收取價金之行為，顯與被告乙○○就各該次犯行有犯意聯
    絡及行為分擔，當有營利之意圖無疑。是以本件事證以臻明
    確，被告甲○○之犯行應堪認定。
三、論罪科刑之理由
(一)新舊法比較適用
  (1)行為後法律有變更，致發生新舊法比較適用時，除與罪刑無
    關者，例如易刑處分、拘束人身自由之保安處分等事項，不
    必列入綜合比較，得分別適用有利於行為人之法律，另從刑
    原則上附隨於主刑一併比較外，於比較新舊法時應就罪刑有
    關之一切情形，含本刑及有關之共犯、未遂犯、想像競合犯
    、牽連犯、連續犯、結合犯，以及累犯加重、自首減輕暨其
    他法定加減原因（如身分加減）與加減例等，綜其全部罪刑
    之結果為比較後，擇較有利者為整體之適用，不能予以割裂
    而分別適用個別有利之條文。
  (2)按法規之制定與法規之修正，如有特定生效日之必要者，依
    中央法規標準法第14條或第20條第2項準用第14條之規定，
    應分別特定其施行日期。法規制定或前次修正基於特殊因素
    所特定之施行日期，並不適用於日後修正或再次修正之條文
    。又法律之制定或修正，若未明定施行日期者，中央法規標
    準法雖未規定應自何時生效，然法律既經制定或修正並經總
    統公布，自應依一般原則，自公布日起算至第3日發生效力
    （參見司法院98年6月29日院台廳刑一字第0980014643號函
    ，本院卷第97頁）。92年7月9日修正公布之毒品危害防制條
    例第36條規定：「本條例自公布後6個月施行」，其立法理
    由謂：「(一)依修正草案第2條第3項規定，法務部需會同衛生
    署成立審議委員會每3個月定期檢討調整毒品之分級及品項
    ，而本次新增第4級毒品，有需要在新法施行前先經該審議
    會檢討後再調整公布，爰預留6個月緩衝期，以利處理。(二)
    依本條例新修正之規定，有必要再訂定相關子法及修正相關
    法規，以配合本條例之施行，故亦有需要預留適當緩衝期，
    以利訂頒相關子法及相關法規之配合修正」，故該條規定，
    顯係因應該次修正之需，始預留適當之緩衝期，故其後修正
    條文之施行日期尚難援引此一規定而為標準，若未明定施行
    日期者，自應依一般原則，自公布日起算至第3日發生效力
    。查總統於98年5月20日以華總一義字第09800125141號令修
    正公布毒品危害防制條例第4、11、11之1、17、20、25條條
    文，依上開說明，修正條文應自公布日起第3日即98年5月22
    日發生效力。
  (3)次按，毒品危害防制條例第4條第1項原規定「製造、運輸、
    販賣第一級毒品者，處死刑或無期徒刑；處無期徒刑者，得
    併科新臺幣1千萬元以下罰金」，本案被告2人行為後，上開
    規定業經立法院於98年5月5日三讀修正為「製造、運輸、販
    賣第一級毒品者，處死刑或無期徒刑；處無期徒刑者，得併
    科新臺幣2千萬元以下罰金」，並經總統於98年5月20日公布
    ，同年月22日生效，經比較上開新舊法之規定，犯罪構成要
    件並未變動，僅新法之罰金數額提高，因販賣第一級毒品之
    新法並未較有利於被告2人，且被告2人並未於偵查及審理中
    自白犯行，均無修正後毒品危害防制條例第17條第2項之適
    用，故此部分自應適用舊法即修正前毒品危害防制條例第4
    條第1項之規定，附此敘明。
(二)查海洛因屬毒品危害防制條例第2條第2項第1款所列之第一
    級毒品，是核被告乙○○、甲○○上開所為，分別係犯修正
    前毒品危害防制條例第4條第1項之販賣第一級毒品罪。被告
    持有第一級毒品，復進而販賣，其持有毒品之低度行為，為
    販賣之高度行為所吸收，均不另論罪。被告二人就附表二編
    號1至2號所載犯行，有犯意聯絡及行為分擔，應論以共同正
    犯。被告乙○○就附表一編號8、10、12、13、16號所示犯
    行，各係在密接時間，在同一地點為之，販賣毒品之對象亦
    同一，顯係各基於單一販賣第1級毒品海洛因之犯意為之，
    均為接續犯，應各論以1罪。被告乙○○於附表一編號1至12
    及附表二編號1至2所示之十四次販賣第一級毒品之犯行，被
    告甲○○於如附表二編號1至2所示之二次販賣第一級毒品之
    犯行，均犯意各別，且係分別所為，應予分論併罰。又被告
    甲○○前有如前揭犯罪事實欄所載論罪科刑及執行完畢之紀
    錄，此有臺灣高等法院被告前案紀錄表1份在卷可按，其受
    有期徒刑執行完畢，於5年以內故意再犯本件最重本刑為有
    期徒刑以上之各罪，均為累犯，應依刑法第47條第1項規定
    ，加重其刑（其中販賣第一級毒品之法定刑死刑、無期徒刑
    部分，依法不得加重，僅就其餘罰金刑部分加重其刑）。按
    販賣第一級毒品罪之法定刑為「死刑或無期徒刑；處無期徒
    刑者，得併科新臺幣一千萬元以下罰金」。然同為販賣第一
    級毒品之人，其原因動機不一，犯罪情節未必盡同，或有大
    盤毒梟者，亦有中、小盤之分，甚或僅止於吸毒者友儕間為
    求互通有無之有償轉讓者亦有之，其販賣行為所造成危害社
    會之程度自屬有異，法律科處此類犯罪，所設之法定最低本
    刑卻同為「死刑或無期徒刑；處無期徒刑，得併科新臺幣一
    千萬元以下罰金」，不可謂不重。於此情形，倘依其情狀處
    以有期徒刑，即足以懲儆，並可達防衛社會之目的者，自非
    不可依客觀之犯行與主觀之惡性二者加以考量其情狀，是否
    有可憫恕之處，適用刑法第五十九條之規定酌量減輕其刑，
    期使個案裁判之量刑，能斟酌至當，符合比例原則。查被告
    乙○○、甲○○販賣第1級毒品海洛因之數量、金額均甚微
    ，獲利亦不多，被告甲○○販賣海洛因之次數僅為2次，並
    又無證據足以證明其等為大量走私進口或長期販賣毒品之所
    謂「大盤」、「中盤」之販毒者，惡性與犯罪情節核與大毒
    梟有重大差異，如不論其情節輕重，遽處以販賣毒品罪之法
    定本刑死刑或無期徒刑，誠屬情輕法重，過於嚴苛，有傷人
    民對法律之情感，被告二人犯罪情狀，顯有可憫恕之情況，
    本院認科以最低度刑，仍嫌過重，爰均依刑法第59條規定，
    酌量減輕其刑。就罰金刑部分並依法先加後減之。
四、撤銷改判之原因
    原審就被告乙○○如附表一編號一至十二、附表二編號一至
    二所示部分及被告甲○○如附表二編號一至二所示部份，予
    以論科，固非無見。惟查：(1)被告行為後，毒品危害防制條
    例業經修正，原審未及比較適用，尚有未洽。(2)按沒收為從
    刑之一種，依主從不可分原則，應附隨於主刑而同時宣告之
    。又數罪併罰應分別宣告其罪之刑，然後依法定標準定其應
    執行之刑，刑法第51條定有明文。所謂其罪之刑，包括主刑
    、從刑而言，故無論主刑、從刑，均須依其所犯之罪分別宣
    告後，再據以定其應執行之刑方為相當（最高法院96年度台
    上字第6274號判決意旨）。原判決既認被告乙○○所犯如附
    表一、二所示販賣第一級毒品罪，被告甲○○所犯如附表二
    所示販賣第一級毒品罪，應予分論併罰，然並未就各罪之犯
    罪所得，及扣案販售予證人王致權、周榮之海洛因，於其主
    刑項下分別諭知，而竟一併宣告沒收，亦有判決適用法則不
    當之違誤。(3)次按刑事審判旨在實現刑罰權之分配的正義，
    故法院對有罪被告之科刑，應符合罪刑相當之原則，使輕重
    得宜，罰當其罪，以契合社會之法律感情，此所以刑法第57
    條明定科刑時應審酌一切情狀，尤應注意該條所列10款事項
    以為科刑輕重之標準，並於同法第59條賦予法院以裁量權，
    如認「犯罪之情狀可憫恕，認科以最低度刑仍嫌過重者，得
    酌量減輕其刑」，俾使法院就個案之量刑，能斟酌至當。而
    刑法第59條規定所謂「犯罪之情狀」，應審酌其犯罪有無可
    憫恕之事由，即有無特殊之原因與環境，在客觀上足以引起
    一般同情，以及宣告法定低度刑，是否猶嫌過重等，以為判
    斷（最高法院38年臺上字第16號、45年臺上字第1165號、51
    年臺上字第899號判例意旨）。經查：被告乙○○販賣第1級
    毒品海洛因之數量尚微，圖得之利益甚少，所為與販賣毒品
    數量達數公斤以上之嚴重危害社會治安情形仍有不同，兼以
    本案之零星交易，其等惡性尚與大量走私進口或長期販賣毒
    品所謂「大盤」或「中盤」之毒梟有間，且被告乙○○業於
    原審及本院審理期間坦承全部犯行，悔意甚深，倘不論所犯
    情節輕重，而一律論處本罪之法定本刑死刑或無期徒刑，猶
    嫌過重，其犯罪之情狀，衡情尚有可憫，從而，原判決就被
    告所犯各次販賣第一級毒品罪均量處無期徒刑，即有違罪刑
    相當原則，使刑罰輕重失衡，亦欠允當。(4)另被告2人所為
    分工有異，被告甲○○並未實際分得收益，原審對被告2 人
    所量處之應執行刑，亦有未當。(5)再者，查獲之第一、二級
    毒品及專供製造或施用第一、二級毒品之器具，不問屬於犯
    人與否，均沒收銷燬之，毒品危害防制條例第18條第1項前
    段定有明文。以營利為目的販入毒品，經多次販賣後，持有
    剩餘毒品被查獲，其各次販賣毒品行為，固應併合處罰。惟
    該持有剩餘毒品之低度行為，應僅為最後一次販賣毒品之高
    度行為所吸收，不另論罪。故就該查獲之剩餘毒品，祇能於
    最後一次之販賣毒品罪宣告沒收銷燬，不得於各次販賣毒品
    罪均宣告沒收銷燬（最高法院98年度臺上字第738號判決意
    旨參照）。是依上開說明，本件被告乙○○為警查扣之海洛
    因11包（10包合計淨重13.29公克，1包毛重0.34公克），即
    應於附表一編號12所示該次犯行中諭知沒收銷燬之，原審不
    察，逕於被告乙○○、甲○○於附表一、二所示各次犯行中
    諭知沒收，顯有誤會。是被告乙○○上訴指摘原審量刑過重
    ，非無理由，被告甲○○上訴意旨猶執陳詞，否認犯罪，固
    無理由，且原判決既有上開可議之處，自應由本院予以撤銷
    改判。審酌被告2人正值青壯，竟不思依循正軌賺取金錢，
    竟無視政府反毒政策及宣導，仍意圖營利而販賣第一級毒品
    予多人施用，影響所及，非僅多數人之生命、身體將可能受
    其侵害，社會、國家之法益亦不能免，為害之鉅，當非個人
    一己之生命、身體法益所可比擬，自應嚴厲規範，復斟酌被
    告2人販賣之次數、犯罪所得不多、被告甲○○其基於為其
    兄代勞而犯本罪，被告二人之智識程度均為國中畢業、被告
    乙○○犯罪後坦承犯行，表示悔悟之態度，被告甲○○否認
    犯行等一切情狀，分別量處如主文所示之刑，並定其應執行
    刑，以資懲儆。
五、沒收部分之說明：
(一)按毒品危害防制條例第18條第1項前段規定，查獲之第一、
    二級毒品，不問屬於犯人與否，均沒收銷燬之，此所稱「查
    獲之毒品」，係指被查獲而與本案有關之全部毒品而言；至
    同條例第19條第1項所規定，犯第4條至第9條、第12條、第
    13條或第14條第1項、第2項之罪者，其供犯罪所用或因犯罪
    所得之財物均沒收之，所稱「供犯罪所用或因犯罪所得之財
    物」，則係指查獲毒品以外之其他供犯罪所用或因犯罪所得
    之財物而言，並不包括前揭查獲之毒品，縱該查獲之毒品係
    供被告犯罪所用或屬被告犯罪所得之物，仍應依毒品危害防
    制條例第18條第1項前段規定，諭知沒收並銷燬之（最高法
    院95年台上字第5304號判決意旨參照）。又犯毒品危害防制
    條例第4條至第9條之罪者，其供犯罪所用或因犯罪所得之財
    物，均沒收之，如全部或一部不能沒收時，追徵其價額或以
    其財產抵償之，毒品危害防制條例第19條第1項分別定有明
    文；又毒品危害防制條例第19條第1項規定，犯同條例第4條
    至第9條之罪者，其供犯罪所用或因犯罪所得之財物，均沒
    收之，但並無「不問屬於犯人與否沒收之」之特別規定，自
    應仍有刑法第38條第1項第3款、第3項前段之適用，即以屬
    於犯人所有者為限，始得沒收之；又因毒品危害防制條例第
    19條第1項係採義務沒收主義，故犯罪所得之對價，不問其
    中成本若干，利潤多少，均應全部諭知沒收，且該條所稱「
    追徵其價額」者，必限於所沒收之物為金錢以外之其他財物
    而無法沒收時，始應追徵其價額，使其繳納與原物相當之價
    額，如所得財物為金錢而無法沒收時，應以其財產抵償之，
    而不發生追徵價額之問題。又共同正犯犯罪所得之財物為現
    金時，因共同正犯應就全部犯罪結果負其責任，而合併計算
    犯罪所得，且於全部或一部不能沒收時以其財產抵償之，但
    為避免執行時發生重複沒收、抵償之情形，故各共同正犯之
    間係採「連帶沒收主義」，於裁判時應諭知被告共同犯罪所
    得之財物應與其他共同正犯「連帶沒收之」。另在共同正犯
    之場合，基於共同犯罪行為，應由共犯各負全部責任之理論
    ，對於共犯間「供犯罪所用或犯罪預備之物」，祇要屬於共
    犯中一人所有，即得對於其餘共犯為沒收之諭知。
(二)查被告乙○○於97年2月22日出售予王致權之海洛因1包（驗
    餘毛重0.35公克）及於97年2月20日出售予周榮之海洛因1包
    （驗餘毛重0.31公克），係被告乙○○販賣予證人王致權、
    周榮之第一級毒品，自屬查獲且與本案被告乙○○犯行有關
    之毒品，應依毒品危害防制條例第18條第1項前段規定，於
    各該犯行項下宣告沒收銷燬之。至包裝上開毒品之外包裝夾
    鏈袋1個及報紙1張，因已於販賣時交付證人王致權、周榮，
    故已非屬被告所有，爰不予宣告沒收（即附表四編號4）。
(三)附表四編號1所示扣案之第一級毒品海洛因共11包（其中10
    包淨重共計13.29公克、1包毛重0.34公克），為第一級毒品
    ，屬違禁物，業經鑑驗明確，此有上開鑑定書在卷足參，且
    屬被告乙○○所有，已據其供明在卷，依最高法院98年度臺
    上字第738號判決意旨，應於附表一編號12所示該次犯行中
    諭知沒收銷燬之。另扣案如附表四編號2所示之包裝塑膠袋
    11個，乃是裝置上開海洛因之物，且有防止毒品裸露、逸出
    、防潮，便於攜帶之效，屬共同被告吳承恩所有供犯罪所用
    之物，已如前述，依共犯責任共同原則，應依毒品危害防制
    條例第19條第1項規定，併予宣告沒收。
(四)警方就本案查獲之海洛因殘渣袋7只（檢體編號A00000000 -
    內有2只殘渣袋-、A00000000、A00000000、A00000000、A00
    00 0000、A00000000，袋內毒品量微，無法與袋析離、秤重
    ），均為被告乙○○犯罪所用之物，其內之毒品海洛因均為
    本案查獲之毒品，屬違禁物，此有上開鑑定書在卷足參，均
    應依毒品危害防制條例第18條第1項前段之規定宣告沒收銷
    燬之。至於送驗時取樣化驗部分因已不存在，自勿庸宣告沒
    收銷燬之。
(五)如附表四編號2所示扣案電子磅秤1臺（用以秤量海洛因分裝
    之重量）、分裝用報紙1盒、製作分裝報紙使用之模板3個、
    毒品分裝袋1盒、包裝毒品用報紙46張（上開物品用以分裝
    海洛因販賣）、分裝杓2支（用以挖取海洛因）等物及插入
    行動電話門號0000000000、0000000000號使用之手機2支（
    不含門號SIM卡，係用以與毒品買家聯絡毒品交易事宜）等
    物，均係被告乙○○所有供販賣第1級毒品使用之物，業據
    被告於原審審理時供述明確，均應依毒品危害防制條例第19
    條第1項之規定，在被告乙○○所涉販賣第1級毒品罪主文項
    下及被告2人共同販賣第1級毒品罪主文項下，併予宣告沒收
    之。
(六)至被告乙○○先後販賣海洛因予證人周榮、王致權、卓朝輝
    、黃渝晟、廖金龍、邱吉爾等人，所取得之因犯販賣第1級
    毒品罪所得之財物共23,000元，及被告乙○○、甲○○共同
    販賣海洛因予證人邱吉爾、廖金龍2人，所取得之共同販賣
    第1級毒品罪所得之財物共3千元，業經上開證人交付予被告
    乙○○收取，即分屬其等因犯罪所得之財物，雖未扣案，均
    應依毒品危害防制條例第19條第1項之規定，在其等所涉販
    賣第1級毒品罪名主文項下，併予宣告沒收之，如全部或一
    部不能沒收時，以其財產抵償之。而被告2人共同販賣部分
    內之所得，並應連帶沒收、連帶抵償之。
(七)如附表五編號1所示扣案注射針筒142支、安非他命吸食器2
    組、葡萄糖1包、插入行動電話門號0000000000號SIM卡使用
    之手機1支、插入行動電話門號0000000000、0000000000、0
    000000000號SIM卡使用之手機各1支及所含SIM卡各枚、現金
    15,000元及被告甲○○所有之電話簿1紙、六合彩簽單1紙等
    物，均非被告乙○○、甲○○用以犯本案販賣第1級毒品罪
    所用之物，復查無其他證據證明上開物品被告2人所涉本案
    犯行有何關連，爰不予宣告沒收。
(八)附表五編號2所示以綠色口香糖鋁箔包裝袋包裝之殘渣袋1只
    （檢體編號：A00000000號），經送驗結果，不含任何毒品
    成分，非屬違禁物，又無其他積極證據足資證明上開包裝袋
    係供犯罪使用之物，爰不併予宣告沒收。
(九)附表五編號3所示扣案被告乙○○用以聯絡販賣毒品海洛因
    事宜所使用之行動電話門號0000000000、0000000000號SIM
    卡各1枚及未扣案之行動電話門號0000000000號SIM卡1枚，
    雖係被告乙○○用以犯販賣第1級毒品罪所使用之物，惟上
    開SIM卡均為被告乙○○之友人申請後交予其使用之物，非
    屬被告乙○○所有，此經被告乙○○於本院供述明確，並有
    臺灣大哥大電信股份有限公司資料查詢報表各1份附卷可稽
    （見本院卷第81至83頁），自不得併予宣告沒收。而被告乙
    ○○插入行動電話門號0000000000號SIM卡使用之手機1支，
    雖為被告乙○○所有供犯罪使用之物，惟該手機未經扣案，
    被告乙○○亦不知該手機現在何處乙節，業經被告乙○○於
    原審審理中陳述明確，顯見該手機業已滅失，為免執行困難
    ，爰不予宣告沒收。
乙、無罪部分：
一、公訴意旨另以：被告二人另於97年2月中旬某日在上開宏昌
    五街住處中庭，共同販賣價值1千元之海洛因1包（毛重0.12
    公克）予廖金龍1次（即附表三部分），因認被告二人此部
    分涉犯毒品危害防制條例第4條第1項販賣第一級毒品罪嫌。
二、按犯罪事實應依證據認定，無證據不得認定犯罪事實；又不
    能證明被告犯罪者，應諭知無罪之判決，刑事訴訟法第154
    條第2項、第301條第1項分別定有明文。又事實之認定，應
    憑證據，如未能發現相當證據，或證據不足以證明，自不能
    以推測或擬制之方法，為裁判基礎；且認定不利於被告之事
    實須依積極證據，苟積極證據不足為不利於被告事實之認定
    時，即應為有利於被告之認定（最高法院40年臺上字第86號
    、30年上字第816號判例意旨參照）。又施用毒品者，其所
    稱向某人購買之供述，須補強證據以擔保其供述之真實性。
    良以施用毒品者其供述之憑信性本不及於一般人，況施用毒
    品者其供出來源，因而破獲者，法律復規定得減輕其刑，其
    有為偵查機關誘導、或為邀輕典而為不實之陳述之可能，其
    供述之真實性自有合理之懷疑。是我國最高法院一貫之見解
    ，認施用毒品者關於其向某人購買毒品之供述，必須補強證
    據佐證，以擔保其供述之真實性，俾貫澈刑事訴訟無罪推定
    及嚴格證明之基本原則。而所謂補強證據，指其他有關證明
    施用毒品者之關於毒品交易之供述真實性之相關證據而言，
    必須與施用毒品者關於毒品交易之供述，具有相當程度之關
    連性，而足使一般人對施用毒品者關於毒品交易之供述，並
    無合理之懷疑存在，而得確信其為真實，始足當之。
三、公訴意旨認被告二人有於97年2月中旬某日在上開宏昌五街
    住處中庭，共同販賣海洛因予廖金龍1次之犯行，無非係以
    廖金龍之指證為其主要論據。經查：
(一)依證人廖金龍之警詢筆錄所載，其固供稱97年過年期間開始
    像向被告二人購買毒品海洛因二次，但2次毒品交易時間僅
    泛稱是在過年期間等語（見偵查卷第272頁），於偵查另證
    稱向被告買過大約2次，經提示通訊監察譯文後僅能確認出
    97年2月14日上午6時16分該次毒品交易，至於另外一次交易
    時間，僅泛稱應該也是這次交易幾天前後，但分不清楚是2
    月14日前或後，並稱另外一次交易我分不出是誰接電話，因
    為他們兄弟聲音很像等語（見偵查卷第290至291頁），於原
    審審理時又稱：我打電話給小周（即被告乙○○）要買毒品
    的次數大約一、二次，是小周交毒品海洛因給我，甲○○並
    無交付毒品等語（見原審卷第244至245頁），其前後證述內
    容已有歧異；參以被告乙○○雖坦承與證人廖金龍交易海洛
    因，但表示是本人交付毒品，次數不能確定，另被告甲○○
    則否認曾交付毒品海洛因給證人廖金龍，復參酌證人林挺中
    於本院前審證稱，被告甲○○出獄後於過年前後期間曾與伊
    一起工作送貨（見本院上訴卷第188至189頁），則在欠缺其
    他補強證據下，殊難僅憑證人廖金龍前後不一之證述內容，
    逕認被告二人除有附表二編號2所示之販賣毒品犯行外，另
    有於附表三所示時地共同販賣第一級毒品海洛因予廖金龍之
    犯行。
(二)公訴案件犯罪證據之蒐集，及提起公訴後，對犯罪事實之舉
    證責任及指出證明之方法，均屬公訴人之職責，原則上法院
    僅於當事人之主張及舉證範圍內進行調查證據，其經法定程
    序調查證據之結果，認已足以證明犯罪事實時，始得為犯罪
    事實之認定。若其為訴訟上之證明，於通常一般人仍有合理
    之懷疑存在，尚未達於可確信其真實之程度者，在該合理懷
    疑尚未剔除前，自不能為有罪之認定。法院不得以偵查機關
    關於某種犯罪之調查不易，即放棄上開原則之堅持，致有違
    背刑事訴訟無罪推定及嚴格證明之原則，其理甚明（最高法
    院94年度臺上字第2033號判決意旨參照）。販賣毒品行為固
    有交易期間短暫、交易方法隱密、交易對象單純，致查獲不
    易、搜證困難，惟法院不得因此放棄或減低對於犯罪構成要
    件應予嚴格證明之堅持。綜上所陳，本案依檢察官所舉之證
    據，尚不能證明被告二人有為前揭公訴意旨所指販賣海洛因
    之犯行。此外，復查無其他積極證據足以證明被告二人確有
    此部分犯行，自屬不能證明被告犯罪。
四、原審未為詳究，就被告二人被訴附表三部分，遽為有罪之判
    決，自有違誤。被告二人上訴指摘原判決不當，尚非全無理
    由，自應由本院將此部分原判決暨執行刑部分併予以撤銷，
    並諭知被告二人此部分無罪之判決。
據上論斷，應依刑事訴訟法第369 條第1 項前段、第364 條、第
299條第1項前段、第301條第1項，修正前毒品危害防制條例第4
條第1項、第18條第1項前段、第19條第1項，刑法第11條前段、
第2條第1項前段、第28條、第47條第1項、第59條、第51條第5款
，判決如主文。
本案經檢察官侯千姬到庭執行職務。
中    華    民    國    99    年    4     月    30    日
                  刑事第十八庭審判長法  官  吳鴻章
                                    法  官  曾淑華
                                    法  官  汪梅芬
以上正本證明與原本無異。
如不服本判決，應於收受送達後10日內向本院提出上訴書狀，其
未敘述上訴之理由者並得於提起上訴後10日內向本院補提理由書
（均須按他造當事人之人數附繕本）「切勿逕送上級法院」。
                                    書記官  劉寶鈴
中    華    民    國    99    年    4     月    30    日
附錄：本案論罪科刑法條全文
修正前毒品危害防制條例第4條第1項
製造、運輸、販賣第一級毒品者，處死刑或無期徒刑；處無期徒
刑者，得併科新臺幣1 千萬元以下罰金。
 附表一（被告乙○○單獨販賣第一級毒品之部分）
┌─┬─────────────────┬────────┬───────┬────────┐
│編│乙○○各次販賣海洛因之時間、地點、│販賣毒品所得    │   罪  名     │  宣告刑        │
│號│方式                              │（新臺幣）      │              │                │
├─┼─────────────────┼────────┼───────┼────────┤
│1 │黃渝晟於97年2 月5 日晚上11時4 分許│1千元（已取得） │販賣第一級毒品│有期徒刑15年4月 │
│  │，以室內電話（03）0000000 號與梁修│                │              │，扣案之海洛因殘│
│  │儒使用之行動電話門號0000000000號聯│                │              │渣袋7只沒收銷燬 │
│  │絡購毒事宜後，乙○○於同日在桃園市│                │              │之，扣案電子磅秤│
│  │中興路與自強路口，交付價值1 千元之│                │              │1台、分裝用報紙 │
│  │海洛因1 包（毛重0.12公克）予黃渝晟│                │              │1盒、作分裝報紙 │
│  │                                  │                │              │使用之模板3個、 │
│  │                                  │                │              │毒品分裝袋1盒、 │
│  │                                  │                │              │分裝杓2支、包裝 │
│  │                                  │                │              │毒品用報紙46張、│
│  │                                  │                │              │門號0000000000號│
│  │                                  │                │              │手機1支（不含SIM│
│  │                                  │                │              │卡1枚）均沒收， │
│  │                                  │                │              │未扣案販賣第一級│
│  │                                  │                │              │毒品所得之新台幣│
│  │                                  │                │              │1千元，沒收之， │
│  │                                  │                │              │如全部或一部不能│
│  │                                  │                │              │沒收時，以其財產│
│  │                                  │                │              │抵償之。        │
│  │                                  │                │              │                │
├─┼─────────────────┼────────┼───────┼────────┤
│2 │(1)黃渝晟於97年2 月6 日上午11時17分│1 千元、1 千元（│販賣第一級毒品│有期徒刑15年4月 │
│  │  許，以室內電話（03）0000000 號與│共計2 千元，均已│              │，扣案之海洛因殘│
│  │  乙○○使用之同上行動電話門號聯絡│取得）          │              │渣袋7只沒收銷燬 │
│  │  購毒事宜後，乙○○於同日在上開宏│                │              │之，扣案電子磅秤│
│  │  昌五街住處中庭，交付價值1 千元之│                │              │1台、分裝用報紙 │
│  │  海洛因1 包（毛重0.12公克）予黃渝│                │              │1盒、作分裝報紙 │
│  │  晟。                            │                │              │使用之模板3個、 │
│  │(2)黃渝晟於同日下午2 時13分許，以室│                │              │毒品分裝袋1盒、 │
│  │  內電話0000000 號與乙○○使用之同│                │              │分裝杓2支、包裝 │
│  │  上行動電話門號聯絡購毒事宜後，梁│                │              │毒品用報紙46張、│
│  │  修儒於同日在上開宏昌五街住處中庭│                │              │門號0000000000號│
│  │  ，交付價值1 千元之海洛因1 包（毛│                │              │手機1支（不含SIM│
│  │  重0.12公克）予黃渝晟。          │                │              │卡1枚）均沒收， │
│  │                                  │                │              │未扣案販賣第一級│
│  │                                  │                │              │毒品所得之新台幣│
│  │                                  │                │              │2 千元，沒收之，│
│  │                                  │                │              │如全部或一部不能│
│  │                                  │                │              │沒收時，以其財產│
│  │                                  │                │              │抵償之。        │
├─┼─────────────────┼────────┼───────┼────────┤
│3 │邱吉爾於97年2 月6 日凌晨2時31 分許│1千元（已取得） │販賣第一級毒品│有期徒刑15年4月 │
│  │，以其使用之行動電話門號0000000000│                │              │，扣案之海洛因殘│
│  │號與乙○○使用之行動電話門號095888│                │              │渣袋7只沒收銷燬 │
│  │98 33 號聯絡購毒事宜後，乙○○於同│                │              │之，扣案電子磅秤│
│  │日在上開宏昌五街住處中庭前，交付價│                │              │1台、分裝用報紙 │
│  │值1 千元之海洛因1 包（毛重0.12公克│                │              │1盒、作分裝報紙 │
│  │）予邱吉爾。                      │                │              │使用之模板3個、 │
│  │                                  │                │              │毒品分裝袋1盒、 │
│  │                                  │                │              │分裝杓2支、包裝 │
│  │                                  │                │              │毒品用報紙46張、│
│  │                                  │                │              │門號0000000000號│
│  │                                  │                │              │手機1支（不含SIM│
│  │                                  │                │              │卡1枚）均沒收， │
│  │                                  │                │              │未扣案販賣第一級│
│  │                                  │                │              │毒品所得之新台幣│
│  │                                  │                │              │1千元，沒收之， │
│  │                                  │                │              │如全部或一部不能│
│  │                                  │                │              │沒收時，以其財產│
│  │                                  │                │              │抵償之。        │
├─┼─────────────────┼────────┼───────┼────────┤
│4 │(1)王致權於97年2 月6 日上午9 時44分│1 千元、2 千元（│販賣第一級毒品│有期徒刑15年4月 │
│  │  許，以其使用之行動電話門號092099│共計3 千元，均已│              │，扣案之海洛因殘│
│  │  3902號撥打乙○○使用之行動電話門│取得）          │              │渣袋7只沒收銷燬 │
│  │  號000000 0000 號聯絡購毒事宜後，│                │              │之，扣案電子磅秤│
│  │  乙○○於同日在上開宏昌五街住處門│                │              │1台、分裝用報紙 │
│  │  口，交付價值1 千元之海洛因1 包（│                │              │1盒、作分裝報紙 │
│  │  毛重0.12公克）予王致權。        │                │              │使用之模板3個、 │
│  │(2)王致權於97年2月6日中午12時58分許│                │              │毒品分裝袋1盒、 │
│  │  ，以同上方式與乙○○聯絡購毒事宜│                │              │分裝杓2支、包裝 │
│  │  後，乙○○於同日在上開宏昌五接街│                │              │毒品用報紙46張、│
│  │  住處門口，交付價值2千元之海洛因1│                │              │門號0000000000號│
│  │  包（毛重約0.24公克）予王致權    │                │              │手機1支（不含SIM│
│  │                                  │                │              │卡1枚）均沒收， │
│  │                                  │                │              │未扣案販賣第一級│
│  │                                  │                │              │毒品所得之新台幣│
│  │                                  │                │              │3千元，沒收之， │
│  │                                  │                │              │如全部或一部不能│
│  │                                  │                │              │沒收時，以其財產│
│  │                                  │                │              │抵償之。        │
├─┼─────────────────┼────────┼───────┼────────┤
│5 │王致權於97年2 月7 日下午4時53 分許│2千元（已取得） │販賣第一級毒品│有期徒刑15年4月 │
│  │，以其使用之行動電話門號0000000000│                │              │，扣案之海洛因殘│
│  │號與乙○○使用之行動電話門號095888│                │              │渣袋7只沒收銷燬 │
│  │9833號聯絡購毒事宜後，乙○○於同日│                │              │之，扣案電子磅秤│
│  │在上開宏昌五街住處門口，交付價值2 │                │              │1台、分裝用報紙 │
│  │千元之海洛因1 包（毛重0.24公克）予│                │              │1盒、作分裝報紙 │
│  │王致權。                          │                │              │使用之模板3個、 │
│  │                                  │                │              │毒品分裝袋1盒、 │
│  │                                  │                │              │分裝杓2支、包裝 │
│  │                                  │                │              │毒品用報紙46張、│
│  │                                  │                │              │門號0000000000號│
│  │                                  │                │              │手機1支（不含SIM│
│  │                                  │                │              │卡1枚）均沒收， │
│  │                                  │                │              │未扣案販賣第一級│
│  │                                  │                │              │毒品所得之新台幣│
│  │                                  │                │              │2千元，沒收之， │
│  │                                  │                │              │如全部或一部不能│
│  │                                  │                │              │沒收時，以其財產│
│  │                                  │                │              │抵償之。        │
├─┼─────────────────┼────────┼───────┼────────┤
│6 │(1)邱吉爾於97年2 月11日上午6 時56分│1 千元、1 千元、│販賣第一級毒品│有期徒刑15年4月 │
│  │  許，以其使用之行動電話門號092002│1 千元（共計3 千│              │，扣案之海洛因殘│
│  │  2369號動電話與乙○○使用之行動電│元，均已取得）  │              │渣袋7只沒收銷燬 │
│  │  話門號0000000000號聯絡購毒事宜後│                │              │之，扣案電子磅秤│
│  │  ，乙○○於同日在桃園市○○路113 │                │              │1台、分裝用報紙 │
│  │  號住處前，交付價值1 千元之海洛因│                │              │1盒、作分裝報紙 │
│  │  1 包予邱吉爾。                  │                │              │使用之模板3個、 │
│  │(2)邱吉爾於同日上午7 時56分許，以同│                │              │毒品分裝袋1盒、 │
│  │  上方式與與乙○○以電話聯絡購毒事│                │              │分裝杓2支、包裝 │
│  │  宜後，乙○○於同日在上開自強路住│                │              │毒品用報紙46張、│
│  │  處前，交付價值1 千元之海洛因1 包│                │              │門號0000000000號│
│  │  （毛重0.12公克）予邱吉爾。      │                │              │手機1支（不含SIM│
│  │(3)邱吉爾於同日上午8 時29分許，以同│                │              │卡1枚）均沒收， │
│  │  上方式與乙○○以電話聯絡購毒事宜│                │              │未扣案販賣第一級│
│  │  後，乙○○於同日在上開自強路住處│                │              │毒品所得之新台幣│
│  │  前，交付海洛因價值1 千元之1 包（│                │              │3千元，沒收之， │
│  │  毛重0.12公克）予邱吉爾。        │                │              │如全部或一部不能│
│  │                                  │                │              │沒收時，以其財產│
│  │                                  │                │              │抵償之。        │
├─┼─────────────────┼────────┼───────┼────────┤
│7 │(1)邱吉爾於97年2 月13日上午9 時28分│1 千元、1 千元、│販賣第一級毒品│有期徒刑15年4月 │
│  │  許，以其使用之行動電話門號093990│2 千元（共計4 千│              │，扣案之海洛因殘│
│  │  0552號與乙○○使用之行動電話門號│元，均已取得）  │              │渣袋7只沒收銷燬 │
│  │  0000000000號聯絡購毒事宜後，梁修│                │              │之，扣案電子磅秤│
│  │  儒於同日在上開宏昌五街住處中庭，│                │              │1台、分裝用報紙 │
│  │  交付價值1 千元之海洛因1 包（毛重│                │              │1盒、作分裝報紙 │
│  │  0.12公克）予邱吉爾。            │                │              │使用之模板3個、 │
│  │(2)邱吉爾於同日上午11時28分許，以其│                │              │毒品分裝袋1盒、 │
│  │  使用之行動電話門號0000000000號與│                │              │分裝杓2支、包裝 │
│  │  乙○○使用之行動電話門號00000000│                │              │毒品用報紙46張、│
│  │  15號聯絡購毒事宜後，乙○○於同日│                │              │門號0000000000號│
│  │  在上開宏昌五街住處中庭，交付價值│                │              │0000000000號手機│
│  │  1 千元之海洛因1 包（毛重0. 12 公│                │              │各1支（均不含SIM│
│  │  克）予邱吉爾。                  │                │              │卡1枚）均沒收， │
│  │(3)邱吉爾於同日下午3 時19分許，以其│                │              │未扣案販賣第一級│
│  │  使用之行動電話0000000000號與梁修│                │              │毒品所得之新台幣│
│  │  儒使用之行動電話0000000000號聯絡│                │              │4千元，沒收之， │
│  │  購毒事宜後，乙○○於同日在上開宏│                │              │如全部或一部不能│
│  │  昌五街住處中庭，交付價值2千元之 │                │              │沒收時，以其財產│
│  │  海洛因1包（毛重0.24公克）予邱吉 │                │              │抵償之。        │
│  │  爾。                            │                │              │                │
├─┼─────────────────┼────────┼───────┼────────┤
│8 │卓朝輝於97年2 月13日上午8時28 分許│2千元（已取得） │販賣第一級毒品│有期徒刑15年4月 │
│  │，以行動電話0000000000號與乙○○行│                │              │，扣案之海洛因殘│
│  │動電話0000000000號聯絡購毒事宜後，│                │              │渣袋7只沒收銷燬 │
│  │乙○○於同日在上開宏昌五街住處門口│                │              │之，扣案電子磅秤│
│  │，交付價值2千元之海洛因1包（毛重  │                │              │1台、分裝用報紙 │
│  │0.24公克）予卓朝輝。              │                │              │1盒、作分裝報紙 │
│  │                                  │                │              │使用之模板3個、 │
│  │                                  │                │              │毒品分裝袋1盒、 │
│  │                                  │                │              │分裝杓2支、包裝 │
│  │                                  │                │              │毒品用報紙46張、│
│  │                                  │                │              │門號0000000000號│
│  │                                  │                │              │手機1支（不含SIM│
│  │                                  │                │              │卡1枚）均沒收， │
│  │                                  │                │              │未扣案販賣第一級│
│  │                                  │                │              │毒品所得之新台幣│
│  │                                  │                │              │2千元，沒收之， │
│  │                                  │                │              │如全部或一部不能│
│  │                                  │                │              │沒收時，以其財產│
│  │                                  │                │              │抵償之。        │
├─┼─────────────────┼────────┼───────┼────────┤
│9 │邱吉爾於97年2 月14日晚間6時14 分許│1千元（已取得） │販賣第一級毒品│有期徒刑15年4月 │
│  │，以其使用之行動電話門號0000000000│                │              │，扣案之海洛因殘│
│  │號與乙○○使用之行動電話門號095888│                │              │渣袋7只沒收銷燬 │
│  │9833號聯絡購毒事宜後，乙○○於同日│                │              │之，扣案電子磅秤│
│  │在上開宏昌五街住處中庭，交付價值1 │                │              │1台、分裝用報紙 │
│  │千元之海洛因1 包（毛重0.12公克）予│                │              │1盒、作分裝報紙 │
│  │邱吉爾。                          │                │              │使用之模板3個、 │
│  │                                  │                │              │毒品分裝袋1盒、 │
│  │                                  │                │              │分裝杓2支、包裝 │
│  │                                  │                │              │毒品用報紙46張、│
│  │                                  │                │              │門號0000000000號│
│  │                                  │                │              │手機1支（不含SIM│
│  │                                  │                │              │卡1枚）均沒收， │
│  │                                  │                │              │未扣案販賣第一級│
│  │                                  │                │              │毒品所得之新台幣│
│  │                                  │                │              │1千元，沒收之， │
│  │                                  │                │              │如全部或一部不能│
│  │                                  │                │              │沒收時，以其財產│
│  │                                  │                │              │抵償之。        │
├─┼─────────────────┼────────┼───────┼────────┤
│10│(1)卓朝輝於97年2 月14日上午6 時許，│1 千元、1 千元（│販賣第一級毒品│有期徒刑15年4月 │
│  │  以同上行動電話門號手機與乙○○使│共計2 千元，均已│              │，扣案之海洛因殘│
│  │  用之行動電話門號0000000000號手機│取得）          │              │渣袋7只沒收銷燬 │
│  │  聯絡購毒事宜後，乙○○於同日在上│                │              │之，扣案電子磅秤│
│  │  開宏昌五街住處門口，交付海洛因1 │                │              │1台、分裝用報紙 │
│  │  包（毛重0.12公克）予卓朝輝。    │                │              │1盒、作分裝報紙 │
│  │(2)卓朝輝於同日上午8 時18分許，以同│                │              │使用之模板3個、 │
│  │  上方式與乙○○以0000000000門號行│                │              │毒品分裝袋1盒、 │
│  │  動電話聯絡購毒事宜後，乙○○於同│                │              │分裝杓2支、包裝 │
│  │  日在桃園縣桃園市○○路113號住處 │                │              │毒品用報紙46張、│
│  │  前路旁，交付價值1千元之海洛因1  │                │              │門號0000000000號│
│  │  包（毛重0.12公克）予卓朝輝。    │                │              │手機1支（不含SIM│
│  │                                  │                │              │卡1枚）均沒收， │
│  │                                  │                │              │未扣案販賣第一級│
│  │                                  │                │              │毒品所得之新台幣│
│  │                                  │                │              │2千元，沒收之， │
│  │                                  │                │              │如全部或一部不能│
│  │                                  │                │              │沒收時，以其財產│
│  │                                  │                │              │抵償之。        │
├─┼─────────────────┼────────┼───────┼────────┤
│11│周榮於97年2 月20日下午5 時20分許，│1 千元（已取得）│販賣第一級毒品│有期徒刑15年4月 │
│  │以其使用之行動電話門號0000000000號│                │              │，扣案之第一級毒│
│  │撥打乙○○使用之行動電話門號095507│                │              │品海洛因（驗餘毛│
│  │9415號聯絡購毒事宜後，乙○○於同日│                │              │重0.31公克）、海│
│  │在桃園縣桃園市○○路113 號住處，交│                │              │洛因殘渣袋7只沒 │
│  │付價值1 千元之海洛因1 包（毛重0.12│                │              │收銷燬之，扣案電│
│  │公克）予周榮。                    │                │              │子磅秤1台、分裝 │
│  │                                  │                │              │用報紙1盒、作分 │
│  │                                  │                │              │裝報紙使用之模板│
│  │                                  │                │              │3個、毒品分裝袋1│
│  │                                  │                │              │盒、分裝杓2支、 │
│  │                                  │                │              │包裝毒品用報紙46│
│  │                                  │                │              │張、門號00000000│
│  │                                  │                │              │15號手機1支（不 │
│  │                                  │                │              │含SIM卡1枚）均沒│
│  │                                  │                │              │收，未扣案販賣第│
│  │                                  │                │              │一級毒品所得之新│
│  │                                  │                │              │台幣1千元，沒收 │
│  │                                  │                │              │之，如全部或一部│
│  │                                  │                │              │不能沒收時，以其│
│  │                                  │                │              │財產抵償之。    │
│  │                                  │                │              │                │
├─┼─────────────────┼────────┼───────┼────────┤
│12│王致權於97年2 月22日上9 時54分許，│1千元（已取得） │販賣第一級毒品│有期徒刑15年4月 │
│  │以其使用之上開行動電話門號與乙○○│                │              │，扣案之第一級毒│
│  │使用之行動電話門號0000000000號聯絡│                │              │品海洛因10包（合│
│  │購毒事宜後，乙○○於同日在桃園縣桃│                │              │計淨重13.29公克 │
│  │園市○○路86巷4 號住處門口，交付價│                │              │）、1包（毛重0. │
│  │值1 千元之海洛因1 包（毛重0.12公克│                │              │34公克）、1包（ │
│  │）予王致權。                      │                │              │驗餘毛重0.35公克│
│  │                                  │                │              │）、海洛因殘渣袋│
│  │                                  │                │              │7只均沒收銷燬之 │
│  │                                  │                │              │，扣案包裹上開海│
│  │                                  │                │              │洛因之空塑膠袋11│
│  │                                  │                │              │只、電子磅秤1台 │
│  │                                  │                │              │、分裝用報紙1盒 │
│  │                                  │                │              │、作分裝報紙使用│
│  │                                  │                │              │之模板3個、毒品 │
│  │                                  │                │              │分裝袋1盒、分裝 │
│  │                                  │                │              │杓2支、包裝毒品 │
│  │                                  │                │              │用報紙46張、門號│
│  │                                  │                │              │0000000000號手機│
│  │                                  │                │              │1支（不含SIM 卡1│
│  │                                  │                │              │枚）均沒收，未扣│
│  │                                  │                │              │案販賣第一級毒品│
│  │                                  │                │              │所得之新台幣1千 │
│  │                                  │                │              │元，沒收之，如全│
│  │                                  │                │              │部或一部不能沒收│
│  │                                  │                │              │時，以其財產    │
│  │                                  │                │              │抵償之。        │
│  │                                  │                │              │                │
└─┴─────────────────┴────────┴───────┴────────┘
 附表二（乙○○、甲○○共同販賣第一級毒品之部分）
┌─┬─────────────────┬────────┬─────────┬──────────┐
│編│乙○○、甲○○各次共同販賣海洛因之│販賣毒品所得    │   罪    名       │   宣告刑           │
│號│時間、地點、方式                  │（新臺幣）      │                  │                    │
├─┼─────────────────┼────────┼─────────┼──────────┤
│1 │邱吉爾於97年2 月7 日下午1時35 分許│1千元（已取得） │乙○○：共同販賣第│乙○○：處有期徒刑15│
│  │，以其所使用之行動電話門號00000000│                │一級毒品          │年2月，扣案之海洛因 │
│  │15號與乙○○使用之行動電話門號0958│                │                  │殘渣袋7只沒收銷燬之 │
│  │ 889833 號聯絡購毒事宜後，由甲○○│                │甲○○：共同販賣第│，扣案電子磅秤1台、 │
│  │於同日在上開宏昌五街住處中庭，交付│                │一級毒品          │分裝用報紙1盒、作分 │
│  │價值1 千元之海洛因1 包（毛重0.12公│                │                  │裝報紙使用之模板3個 │
│  │克）予邱吉爾。                    │                │                  │、毒品分裝袋1盒、分 │
│  │                                  │                │                  │裝杓2支、包裝毒品用 │
│  │                                  │                │                  │報紙46張、門號095888│
│  │                                  │                │                  │9833號手機1支（不含S│
│  │                                  │                │                  │IM卡1枚）均沒收，未 │
│  │                                  │                │                  │扣案販賣第一級毒品所│
│  │                                  │                │                  │得之新台幣1千元，應 │
│  │                                  │                │                  │與甲○○連帶沒收之，│
│  │                                  │                │                  │如全部或一部不能沒收│
│  │                                  │                │                  │時，以渠等財產連帶抵│
│  │                                  │                │                  │償之。              │
│  │                                  │                │                  │                    │
│  │                                  │                │                  │甲○○：處有期徒刑15│
│  │                                  │                │                  │年，扣案之海洛因殘渣│
│  │                                  │                │                  │袋7只沒收銷燬之，扣 │
│  │                                  │                │                  │案電子磅秤1台、分裝 │
│  │                                  │                │                  │用報紙1盒、作分裝報 │
│  │                                  │                │                  │紙使用之模板3個、毒 │
│  │                                  │                │                  │品分裝袋1盒、分裝杓2│
│  │                                  │                │                  │支、包裝毒品用報紙  │
│  │                                  │                │                  │46張、門號0000000000│
│  │                                  │                │                  │號手機1支（不含SIM  │
│  │                                  │                │                  │卡1枚）均沒收，未扣 │
│  │                                  │                │                  │案販賣第一級毒品所得│
│  │                                  │                │                  │之新台幣1千元，應與 │
│  │                                  │                │                  │乙○○連帶沒收之，如│
│  │                                  │                │                  │全部或一部不能沒收時│
│  │                                  │                │                  │，以渠等財產連帶抵償│
│  │                                  │                │                  │之。                │
│  │                                  │                │                  │                    │
├─┼─────────────────┼────────┼─────────┼──────────┤
│2 │廖金龍於97年2 月14日上午6時16 分許│2千元（已取得） │乙○○：共同販賣第│乙○○：處有期徒刑15│
│  │，以其使用之行動電話門號0000000000│                │一級毒品          │年2月，扣案之海洛因 │
│  │號與乙○○使用之行動電話門號095888│                │                  │殘渣袋7只沒收銷燬之 │
│  │9833號聯絡購毒事宜後，由甲○○於同│                │甲○○：共同販賣第│，扣案電子磅秤1台、 │
│  │日在上開宏昌五街住處中庭，交付價值│                │一級毒品          │分裝用報紙1盒、作分 │
│  │2 千元之海洛因1 包（毛重0.24公克）│                │                  │裝報紙使用之模板3個 │
│  │予廖金龍。                        │                │                  │、毒品分裝袋1盒、分 │
│  │                                  │                │                  │裝杓2支、包裝毒品用 │
│  │                                  │                │                  │報紙46張、門號0958  │
│  │                                  │                │                  │889833號手機1支（不 │
│  │                                  │                │                  │含SIM卡1枚）均沒收，│
│  │                                  │                │                  │未扣案販賣第一級毒品│
│  │                                  │                │                  │所得之新台幣2千元， │
│  │                                  │                │                  │應與甲○○連帶沒收之│
│  │                                  │                │                  │，如全部或一部不能沒│
│  │                                  │                │                  │收時，以渠等財產連帶│
│  │                                  │                │                  │抵償之。            │
│  │                                  │                │                  │                    │
│  │                                  │                │                  │甲○○：處有期徒刑15│
│  │                                  │                │                  │年，扣案之海洛因殘渣│
│  │                                  │                │                  │袋7只沒收銷燬之，扣 │
│  │                                  │                │                  │案電子磅秤1台、分裝 │
│  │                                  │                │                  │用報紙1盒、作分裝報 │
│  │                                  │                │                  │紙使用之模板3個、毒 │
│  │                                  │                │                  │品分裝袋1盒、分裝杓2│
│  │                                  │                │                  │支、包裝毒品用報紙46│
│  │                                  │                │                  │張、門號0000 000000 │
│  │                                  │                │                  │號手機1支（不含S IM │
│  │                                  │                │                  │卡1枚）均沒收，未扣 │
│  │                                  │                │                  │案販賣第一級毒品所得│
│  │                                  │                │                  │之新台幣2千元，應與 │
│  │                                  │                │                  │乙○○連帶沒收之，如│
│  │                                  │                │                  │全部或一部不能沒收時│
│  │                                  │                │                  │，以渠等財產連帶抵償│
│  │                                  │                │                  │之。                │
└─┴─────────────────┴────────┴─────────┴──────────┘
附表  （無罪部分）
┌─┬─────────────────┬────────┐
│編│                                  │                │
│號│     犯罪事實                     │   備  註       │
├─┼─────────────────┼────────┤
│  │廖金龍於97年2月中旬某日以電話與被 │即原判決附表二編│
│1 │告乙○○聯絡後，由被告甲○○於同日│號3             │
│  │在上開宏昌五街住處中庭，交付價值1 │                │
│  │千元之海洛因1包（毛重0.12公克）予 │                │
│  │廖金龍。                          │                │
└─┴─────────────────┴────────┘
附表四（應沒收銷燬及應沒收之部分）
┌─┬────────────────────┬────┬──────┐
│編│名稱                                    │從刑種類│法條依據    │
│號│                                        │        │            │
├─┼────────────────────┼────┼──────┤
│一│(1)被告為警查獲之海洛因共11包（其中10 包 │就毒品海│毒品危害防制│
│  │  合計淨重13.29公克，另1包毛重0.34公克）│洛因之部│條例第18條第│
│  │(2)被告乙○○於97年2 月22日出售予王致權之│分均沒收│1項前段     │
│  │  海洛因1包（驗餘毛重0.35公克）         │銷燬之  │            │
│  │(3)被告乙○○於97年2 月20日出售予周榮之海│        │            │
│  │  洛因1 包（驗餘毛重0.31公克）          │        │            │
│  │(4)海洛因殘渣袋7 只（檢體編號A00000000 - │        │            │
│  │  內有2 只殘渣袋-、A00000000 、A0000000 │        │            │
│  │   5、A00000000 、A00000007 、A00000000 │        │            │
│  │  ，袋內毒品量微，無法與袋析離、秤重）  │        │            │
│  │                                        │        │            │
├─┼────────────────────┼────┼──────┤
│二│(1)包裹上開海洛因之空塑膠夾鍊袋11只。    │沒收    │毒品危害防制│
│  │(2)電子磅秤1臺、包裝用報紙1盒、製作分裝報│        │條例第19條第│
│  │  紙使用之模板3個、毒品分裝袋1包、包裝毒│        │1項         │
│  │  品用報紙46張、分裝杓2支。             │        │            │
│  │(3)插入行動電話門號0000000000號使用之手機│        │            │
│  │  1 支（不含門號SIM 卡）                │        │            │
│  │(4)插入行動電話門號0000000000號使用之手機│        │            │
│  │  1 支（不含門號SIM 卡）                │        │            │
└─┴────────────────────┴────┴──────┘
附表五（不沒收之部分）
┌─┬──────────────────────┬─────────┐
│編│名稱                                        │不沒收之理由      │
│號│                                            │                  │
├─┼──────────────────────┼─────────┤
│一│(1)被告乙○○所有之扣案注射針筒142 支、安非他│無證據證明係非被告│
│  │  命吸食器2 組、葡萄糖1 包、插入行動電話門號│乙○○、甲○○供犯│
│  │  0000000000號SIM 卡使用之手機1 支、插入行動│罪使用之物        │
│  │  電話門號0000000000 、0000000000 、00000000│                  │
│  │  49號SIM 卡使用之手機各1 支及所含SIM 卡各枚│                  │
│  │  、現金15,000元。                          │                  │
│  │(2)被告甲○○所有之電話簿1 紙、六合彩簽單1 紙│                  │
│  │  。                                        │                  │
├─┼──────────────────────┼─────────┤
│二│被告乙○○所有以綠色口香糖鋁箔包裝袋包裝之殘│非違禁物，無證據證│
│  │渣袋1 只（檢體編號：A00000000 號）。        │明係被告乙○○、梁│
│  │                                            │修偉供犯罪使用之物│
├─┼──────────────────────┼─────────┤
│三│(1)被告乙○○用以聯絡販賣毒品海洛因事宜所使用│(1)者雖為被告乙○○│
│  │  之行動電話門號0000000000、0000000000號SIM │  、甲○○供犯罪所│
│  │  卡各1 枚及未扣案之行動電話門號0000000000號│  用之物，但非其等│
│  │  SIM 卡1 枚。                              │  所有之物。      │
│  │(2)被告乙○○插入行動電話門號0000000000號SIM │(2)者雖為被告乙○○│
│  │  卡使用之手機1 支（不含SIM 卡）。          │  、甲○○供犯罪所│
│  │                                            │  有之物，但未扣案│
│  │                                            │  ，業已滅失，無併│
│  │                                            │  予宣告沒收之必要│
├─┼──────────────────────┼─────────┤
│四│(1)被告乙○○於97年2 月22日出售予王致權之毒品│均非被告乙○○所有│
│  │  海洛因外包裝塑膠夾鍊袋1 只及報紙1 張。    │之物              │
│  │(2)被告乙○○於97年2 月20日出售予周榮之毒品海│                  │
│  │  洛因外包裝塑膠夾鍊袋1 只及報紙1 張。      │                  │
└─┴──────────────────────┴─────────┘
附表六：通訊監察譯文內容
┌─┬───────┬─────┬──┬─────┬────────────────┬─────┐
│編│日期時間      │監察方：A │聯絡│對方：B   │談話內容譯文                    │出處      │
│號│              │姓名及電話│方向│姓名及電話│                                │          │
├─┼───────┼─────┼──┼─────┼────────────────┼─────┤
│1 │97/2/5        │乙○○    │←  │黃渝晟    │B：喂！我阿成！                 │97年度偵字│
│  │23：04：23    │0000000000│    │（阿成）  │A：自強... 自強（指桃園市○○路 │第6576號卷│
│  │              │          │    │030000000 │與中興街口旁住所）。            │第225頁   │
│  │              │          │    │          │B：好！                         │          │
├─┼───────┼─────┼──┼─────┼────────────────┼─────┤
│2 │(1)97/2/6      │乙○○    │←  │黃渝晟    │(1)                              │(1)97年度偵│
│  │11：17：30    │0000000000│    │（阿成）  │B：喂，我阿成！                 │字第6576號│
│  │              │          │    │ 030000000│A：嘿！                         │卷第225頁 │
│  │              │          │    │          │B：我現在過去可以嗎？           │          │
│  │              │          │    │          │A：好啦！                       │          │
│  │              │          │    │          │B：唉，一樣妞妞那裡嗎？         │          │
│  │              │          │    │          │A：嗯，中庭！                   │          │
│  │              │          │    │          │B：好。                         │          │
│  │(2)97/2/6      │乙○○    │←  │黃渝晟    │(2)                              │(2)97年度偵│
│  │14：25：27    │0000000000│    │（阿成）  │B：喂，我阿成，我到了！         │第6576號第│
│  │              │          │    │ 030000000│A：幾台！                       │225-226頁 │
│  │              │          │    │          │...                             │          │
│  │              │          │    │          │B：1台啦！                      │          │
│  │              │          │    │          │A：1台呦！                      │          │
│  │              │          │    │          │B：嗯！                         │          │
│  │              │          │    │          │A：好啦。                       │          │
├─┼───────┼─────┼──┼─────┼────────────────┼─────┤
│3 │97/2/6        │乙○○    │←  │邱吉爾    │B：要哭了啦！                   │97年度偵字│
│  │02：31：00    │0000000000│    │（蟾蜍）  │A：幾支啦！在中庭啦！           │第6576號卷│
│  │              │          │    │0000000000│B：好，我馬上過去！             │第303頁   │
├─┼───────┼─────┼──┼─────┼────────────────┼─────┤
│4 │(1)97/2/6      │乙○○    │←  │王致權    │(1)                              │(1)        │
│  │09：44：43    │0000000000│    │（阿權）  │B：我過去拿！                   │97年度偵字│
│  │              │          │    │0000000000│A：好！幾支？                   │第6576號卷│
│  │              │          │    │          │B：一支啦！                     │第184頁   │
│  │              │          │    │          │A：好。                         │          │
│  │(2)97/2/6      │乙○○    │←  │王致權    │(2)                              │(2)        │
│  │12：58：41    │0000000000│    │（阿權）  │B：喂，我過去呦！               │97年度偵字│
│  │              │          │    │0000000000│A：好！                         │第6576號卷│
│  │              │          │    │          │B：2個呦！                      │第184頁背 │
│  │              │          │    │          │                                │面        │
│  │              │          │    │          │                                │          │
├─┼───────┼─────┼──┼─────┼────────────────┼─────┤
│5 │97/2/7        │乙○○    │←  │王致權    │A：你要拿幾杯？                 │97年度偵字│
│  │16：53：58    │0000000000│    │（阿權）  │B：2杯、2杯。                   │第6576號卷│
│  │              │          │    │0000000000│A：好..叫老媽那個啦。           │第185頁背 │
│  │              │          │    │          │B：有...                        │面        │
│  │              │          │    │          │A：弄給你喝啦！                 │          │
├─┼───────┼─────┼──┼─────┼────────────────┼─────┤
│6 │(1)97/2/11     │乙○○    │←  │邱吉爾    │(1)                              │97年度偵字│
│  │06：56：29    │0000000000│    │（蟾蜍）  │B：我蟾蜍啦，我要烤鴨，見面再談 │第6576號卷│
│  │              │          │    │0000000000│。                              │第306頁   │
│  │              │          │    │          │A：我在自強啦！                 │          │
│  │              │          │    │          │B：好。                         │          │
│  │(2)97/2/11     │乙○○    │←  │邱吉爾    │(2)                              │          │
│  │07：56：19    │0000000000│    │（蟾蜍）  │B：還要一支烤鴨，要到那裡？     │          │
│  │              │          │    │0000000000│A：一樣啦！                     │          │
│  │(3)97/2/11     │乙○○    │←  │邱吉爾    │(3)                              │          │
│  │08：29：24    │0000000000│    │（蟾蜍）  │B：我在樓下，還要2隻，開門一下！│          │
│  │              │          │    │0000000000│A：好啦。                       │          │
├─┼───────┼─────┼──┼─────┼────────────────┼─────┤
│7 │(1)97/2/13     │乙○○    │←  │邱吉爾    │(1)                              │(1)        │
│  │09：28：46    │0000000000│    │（蟾蜍）  │B：人要烤鴨要到那裡？           │97年度偵字│
│  │              │          │    │0000000000│A：中平！                       │第6576號卷│
│  │              │          │    │          │B：中平，好，1隻。              │第303頁   │
│  │(2)97/2/13     │乙○○    │←  │邱吉爾    │(2)                              │(2)        │
│  │11：28：16    │0000000000│    │（蟾蜍）  │B：烤鴨1隻我馬上過去。          │97年度偵字│
│  │              │          │    │0000000000│A：好！                         │第6576號卷│
│  │              │          │    │          │B：一樣剛剛那邊嗎？             │第304頁   │
│  │(3)97/2/13     │乙○○    │←  │邱吉爾    │(3)                              │(3)        │
│  │15：19：04    │0000000000│    │（蟾蜍）  │B：我蟾蜍，人要拿硬的2000！     │97年度偵字│
│  │              │          │    │0000000000│A：什麼？                       │第6576號卷│
│  │              │          │    │          │B：蟾蜍啦，人要...              │第304-305 │
│  │              │          │    │          │A：喂。                         │頁        │
│  │              │          │    │          │B：喂，人要拿那個阿周另外再吸的 │          │
│  │              │          │    │          │硬的2000！不是我平常用的烤鴨軟  │          │
│  │              │          │    │          │的，要另外硬的2000！            │          │
│  │              │          │    │          │A：沒有啦...                    │          │
├─┼───────┼─────┼──┼─────┼────────────────┼─────┤
│8 │97/2/13       │乙○○    │←  │卓朝輝    │B：喂，我豆花。                 │97年度偵字│
│  │08：28：13    │0000000000│    │（豆花）  │A：嘿。                         │第6576號卷│
│  │              │          │    │0000000000│B：唉，我拿1個，我等一下就過去。│第209頁   │
│  │              │          │    │          │A：好！                         │          │
├─┼───────┼─────┼──┼─────┼────────────────┼─────┤
│9 │97/2/14       │乙○○    │←  │邱吉爾    │B：我蟾蜍，要到那裡買烤鴨？     │97年度偵字│
│  │18：14：35    │0000000000│    │（蟾蜍）  │A：明天再拿了啦！               │第6576號卷│
│  │              │          │    │0000000000│B：啊？...                      │第303頁   │
│  │              │          │    │          │A：在中平啦！                   │          │
│  │              │          │    │          │B：好，...馬上到                │          │
├─┼───────┼─────┼──┼─────┼────────────────┼─────┤
│10│(1)97/2/14     │乙○○    │←  │卓朝輝    │(1)                              │(1)97年度偵│
│  │06：00：26    │0000000000│    │（豆花）  │B：我豆花，我先跟你差一個，我第2│字第6576號│
│  │              │          │    │0000000000│趟再拿2000給你！                │卷第210頁 │
│  │              │          │    │          │A：現在呦！                     │          │
│  │              │          │    │          │B：快到了，我再一分鐘就過去。   │          │
│  │(2)97/2/14     │乙○○    │←  │卓朝輝    │(2)                              │(2)97年度偵│
│  │08：18：46    │0000000000│    │（豆花）  │B：喂，小周呦！                 │字第6576號│
│  │              │          │    │0000000000│A：你過來自強這裡好嗎？         │卷第210-21│
│  │              │          │    │          │B：現在呦！                     │1 頁      │
│  │              │          │    │          │A：嘿呀！                       │          │
│  │              │          │    │          │B：好哇！                       │          │
├─┼───────┼─────┼──┼─────┼────────────────┼─────┤
│11│97/2/20       │乙○○    │←  │周榮      │B：喂，老兄，我要1個。          │97年度偵字│
│  │17：20：54    │0000000000│    │（肉粽）  │A：你是哪位？                   │第6576號卷│
│  │              │          │    │0000000000│B：肉粽。                       │第52頁    │
│  │              │          │    │          │A：嘿嘿，聽不出來，聲音聽不出來 │          │
│  │              │          │    │          │。                              │          │
│  │              │          │    │          │B：啊，要去哪裡？               │          │
│  │              │          │    │          │A：中興街。                     │          │
│  │              │          │    │          │...                             │          │
├─┼───────┼─────┼──┼─────┼────────────────┼─────┤
│12│97/2/22       │乙○○    │←  │王致權    │A：喂！                         │97年度偵字│
│  │09：54：46    │0000000000│    │（阿權）  │B：喂！                         │第6576號卷│
│  │              │          │    │0000000000│A：在舅舅家！                   │第190頁   │
│  │              │          │    │          │B：噢！好...                    │          │
├─┼───────┼─────┼──┼─────┼────────────────┼─────┤
│13│97/2/7        │乙○○    │←  │邱吉爾    │B：喂，我蟾蜍！                 │97年度偵字│
│  │13：35：45    │0000000000│    │（蟾蜍）  │A：怎樣？                       │第6576號卷│
│  │              │          │    │0000000000│B：人要烤鴨要去哪裡抓？         │第303頁   │
│  │              │          │    │          │A：中庭啦！                     │          │
│  │              │          │    │          │B：噢！                         │          │
│  │              │          │    │          │A：幾隻？                       │          │
│  │              │          │    │          │B：1隻！                        │          │
│  │              │          │    │          │A：噢！                         │          │
├─┼───────┼─────┼──┼─────┼────────────────┼─────┤
│14│97/2/14       │乙○○    │←  │廖金龍    │B：喂，小周呦，哎，我小廖啦！   │97年度偵字│
│  │06：16：03    │0000000000│    │（小廖）  │A：那一個小廖？                 │第6576號卷│
│  │              │          │    │0000000000│B：給我弄2張好嗎？喂，小廖你不知│第285頁   │
│  │              │          │    │          │道嗎？之前在阿順那邊那個勒！    │          │
│  │              │          │    │          │A：好啦...                      │          │
│  │              │          │    │          │B：要在哪裡？                   │          │
│  │              │          │    │          │A：中平這裡。                   │          │
└─┴───────┴─────┴──┴─────┴────────────────┴─────┘

司法院資訊處製作；財團法人民間司法改革基金會備份。
